---
layout: post  
title: EDA + Tidymodels

author: Josep Espluga  
published: true
status: process
draft: false  
tags:   
---

***

```{r setup, include = FALSE}
knitr::opts_chunk$set(echo = TRUE, warning = FALSE, message = FALSE)
options(kableExtra.auto_format = FALSE)

```

# **Introducci?**  

Personalitzar una s?rie d'eines i automatismes per a la exploraci? anali?ns mitjan?ant un model de regressi? log?stica.  
Predicci? d'ingressos superiors/inferiors a $50k/any en funci? de les dades del cens.  

# **Llibreries**

```{r}
library(tidyverse)
library(funModeling)
library(gmodels)
library(readr)
library(mice) # NA
library(ggthemes) #tableau
library(vcd) # assocstats Cramer-V
library(cowplot) # plot_grid
library(Rmisc) # CI
library(scales) # percent
library(skimr)
library(knitr)
library(kableExtra)
library(corrplot)
library(RColorBrewer)
library(minerva)
library(GGally) # plot_grid()
library(plotly)
library(writexl)
library(readxl)
library(caret)
library(tidymodels)
library(pROC)
```

# **Dades**

```{r}
adult <- read_csv("adult.csv", na="?")
head(adult)
```


```{r}
df_x <- adult

df_x %>% 
  # keep(is.numeric) %>% 
  map_df(~(data.frame(unics= n_distinct(.x),
                      classe= class(.x),
                      NA_q= sum(is.na(.x), na.rm = T),
                      zero_q= sum(.x == 0, na.rm = T)
  )
  ),
  .id= "variable") %>% 
  mutate(NA_p = round(100 * NA_q / nrow(df_x),2),
         zero_p = round(100 *zero_q / nrow(df_x),2),
         NA_q = cell_spec(NA_q, "html", 
                          color = ifelse(NA_q > 0, "white", "black"), 
                          background = ifelse(NA_q > 0, "red", "")),
         NA_p = cell_spec(NA_p, "html", 
                          color = ifelse(NA_p > 0.001, "white", "black"), 
                          background = ifelse(NA_p > 0.001, "red", "")),
         zero_q = cell_spec(zero_q, "html", 
                            color = ifelse(zero_q > 0.001, "white", "black"), 
                            background = ifelse(zero_q > 0.001, "orange", "")),
         zero_p = cell_spec(zero_p, "html", 
                            color = ifelse(zero_p > 0.001, "white", "black"), 
                            background = ifelse(zero_p > 0.001, "orange", "")),
         classe = cell_spec(classe, "html", 
                            color= ifelse(classe == "character", "blue", "")),
         unics = cell_spec(unics, align = "c")) %>% 
  select(1,3,2,4,6,5,7) %>% 
  arrange(classe) %>% 
  kable(format = "html", escape = F) %>% 
    kable_styling(bootstrap_options = c("striped", "hover", "condensed"), 
                  full_width = TRUE) %>% 
    add_header_above(c(" " = 1, " " = 1," " = 1, "NA" = 2, "ZERO" = 2)) %>% 
    column_spec(2:7, width = "2in", include_thead = T)
```

Pres?ncia de NA's: workclass, occupation, native.country.    
Elevada frequencia de zeros: capital.gain i capital.loss.     
Variables caracter possibles factors.    
Alt valor d'unics: fnlwgt.      
Alta cardinalitat: native.country.   
Identic nombre d'unics: education number i education.    

```{r}

adult_m <- 
adult %>% 
  mutate_if(is.character, as.factor)

adult_n <- 
  adult %>% 
  keep(is.numeric)

adult_f <- 
  adult %>% 
  keep(is.factor)
  
```


# **Analisi NA**

```{r}
adult %>% 
  map_df(~sum(is.na(.x))) %>% 
  pivot_longer(cols = everything(), names_to = "variable", values_to = "q_na") %>% 
  # gather(key= "variable", value = "q_na") %>% 
  mutate(p_na= round(100 * q_na/nrow(adult),2)) %>% 
  arrange(desc(p_na)) %>% 
  filter(q_na > 0) %>% 
  kable(caption = "NA's", format = "html", escape = F) %>% 
    kable_styling(bootstrap_options = c("striped", "hover", "condensed"), 
                  full_width = TRUE) %>% 
    column_spec(2:3, width = "2in", include_thead = T)

  
```

Occupation i workclass amb el mateix nombre de unics .  
Comprovem els NA de occupation que tenen workclass que son.   
1783 - 1863 = 7 individus.  
Tots 7 son "never-worked"  

```{r}
adult %>% 
  filter( is.na(occupation) & !is.na(workclass)) %>% 
  select(workclass)

```

Converisio NA:  
NA occupation -> Altres.  
NA workclass -> Altres.  
NA native.conutry -> Altres.  

```{r}
adult_m <- 
  adult_m %>% 
  mutate(occupation = fct_explicit_na(occupation, na_level = "Altres"),
         workclass = fct_explicit_na(workclass, na_level = "Altres"),
         native.country = fct_explicit_na(native.country, na_level = "Altres"))
```

# **Analisi Univariant** 

## **Numeriques**

Estadistica Descriptiva:  

```{r}
options(scipen = 999)
adult %>% 
  keep(is.numeric) %>% 
  map_df(~(data.frame(mean = mean(.x),
                      sd= sd(.x),
                      mediana= median(.x),
                      max= max(.x),
                      min= min(.x),
                      zero_q= sum(.x==0, na.rm = T))),
        .id="variable") %>% 
  mutate(zero_p = round(zero_q / nrow(df_x),2),
         zero_q = cell_spec(zero_q, "html", 
                            color = ifelse(zero_q > 0.001, "white", "black"), 
                            background = ifelse(zero_q > 0.001, "orange", "")),
         zero_p = cell_spec(zero_p, "html", 
                            color = ifelse(zero_p > 0.001, "white", "black"), 
                            background = ifelse(zero_p > 0.001, "orange", ""))) %>% 
  mutate_if(is.numeric, format, digits = 3, 
            nsmall = 0, big.mark=',', small.interval = 3) %>% 
  kable(caption = "Estadistica Descriptiva", format = "html", escape = F) %>% 
    kable_styling(bootstrap_options = c("striped", "hover", "condensed"), 
                  full_width = TRUE) %>% 
    column_spec(2:8, width = "2in", include_thead = T)
```

Histogrames:

```{r,census1, fig.height= 5, fig.width= 15, fig.align= "center"}
adult_n %>% 
  pivot_longer(cols = everything(), names_to = "variable", values_to = "valor") %>% 
  # gather() %>% 
  ggplot(aes(valor))+
    geom_histogram(bins = 20, fill = "steelblue3", color = "white")+
    theme_minimal()+
    facet_wrap(~variable, scales = 'free')+
    labs(x = "", y = "")
```

Grafics de densitat:

```{r,census2, fig.height= 5, fig.width= 15, fig.align= "center"}
adult_n %>% 
  pivot_longer(cols = everything(), names_to = "variable", values_to = "valor") %>% 
  # gather() %>%  
  ggplot(aes(x= valor, fill= variable))+
  #geom_histogram(aes( y= ..density..), fill = "steelblue3", color="white")+
  geom_density(fill = "steelblue3", alpha= 0.4)+
   theme_minimal()+
  facet_wrap(~variable, scales = "free")+
  labs(title = "", x="", y="")
```


### **Outliers**

Analisi grafic: 

```{r,census3, fig.height= 5, fig.width= 15, fig.align= "center"}
adult_n %>% 
  gather() %>% 
  ggplot(aes(factor(key), value))+
  geom_boxplot(fill = "steelblue3", alpha = 0.5)+
  theme_minimal()+
  facet_wrap(~key, scales = 'free')+
  labs(x = "", y = "")
```


Distribucio capital.gain i capital.loss consequencia de l'elevada quantitat de zeros.  
Capital.gain te un outlier diferenciat.  
Education.num te observacions amb baix nivell d'educacio. (no ho considerem outlier)  

```{r}
options(scipen = 999)
adult %>% 
  keep(is.numeric) %>% 
  map_df(~(data.frame(q_25= quantile(.x, probs = 0.25),
                      q_75= quantile(.x, probs = 0.75),
                      iqr= IQR(.x),
                      n_out= length(boxplot(.x, plot = FALSE)$out))),
         .id="variable") %>% 
  mutate(p_out = round(n_out / nrow(adult),2),
         lo_wi= q_25 - (iqr * 1.5),
         up_wi= q_75 + (iqr * 1.5),
         lo_wi= ifelse(lo_wi < 0, 0, lo_wi)) %>% 
  mutate(p_out = cell_spec(p_out, "html", color = "red")) %>% 
  kable(caption = "Descriptius Outliers", format = "html", escape = F) %>% 
  kable_styling(bootstrap_options = c("striped", "hover", "condensed"), 
                full_width = TRUE) %>% 
  column_spec(2:8, width = "2in", include_thead = T)

```


### **education number**

Hi ha 16 unics de education.num i 16 unics de education.  
Convertim la variable a factor.  

```{r}
adult_m <- 
  adult_m %>% 
  mutate(education.num = as.factor(education.num))

adult_m %>% 
  group_by(education.num, education) %>% 
  summarise() %>% 
  kable(format = "html", escape = F) %>% 
  kable_styling(bootstrap_options = c("striped", "hover", "condensed"), 
                full_width = F)
```

```{r}
t_edu <- table(adult_m$education.num, adult_m$education)
chisq.test(t_edu)

asso <- assocstats(t_edu)
```

Ho: varibles independents.  
p << 0.05 resufem hipotesi nula.  
Son dos variables depenents.  

Cramer-V = **`r asso$cramer`**, intensitat de la dependencia 100%.  

### **fnlwgt**

Comprovem com s'agrupa.  

```{r}
adult %>% 
  group_by(fnlwgt) %>% 
  summarise(n = n()) %>% 
  arrange(desc(n)) %>% 
  top_n(5)
```

Agrupacio maxima de 13 observacions.  
Desconeixem forma d'agrupar-los en sectors mes grans.  
Descartem com a variable d'analisi.  

## **Categoriques**

Variable Depenent

```{r,census4, fig.height= 4, fig.width= 8, fig.align= "center"}
adult_m %>% 
    ggplot(aes(income, fill= income))+
    geom_bar(alpha = 1)+
    theme_light()+
    coord_flip(ylim = c(0, nrow(adult)))+
    geom_text(stat='count', 
              aes(label= paste((..count..), "/", round((..prop..)*100,2), "%")  , group= 1),
              hjust=-0.1, position = position_stack(), color= "black", size=3.5)+
    theme(legend.position = "none",
          panel.grid.major.y = element_blank(),
          panel.grid.minor.y = element_blank(),
          panel.grid.major.x = element_blank(),
          panel.grid.minor.x = element_blank())+
    scale_fill_manual(values=c("gray70","steelblue3"))+
    geom_hline(yintercept = nrow(adult_m), linetype = "dashed", color = "blue", size = 1)
```


```{r}
Bad_rate <- round(mean(adult$income == ">50K"),2)
```

Percentatge >50K: **`r Bad_rate`**  

Variables independents

```{r,census5, fig.height= 20, fig.width= 20, fig.align= "center"}
adult_m %>% 
    keep(is.factor) %>% 
    select(-income) %>% 
    gather() %>% 
    ggplot(aes(value))+
    geom_bar(alpha = 1, fill= "steelblue3")+
    theme_light()+
    coord_flip(ylim = c(0, nrow(adult)))+
    facet_wrap(~key, scales = 'free')+
    geom_text(stat='count', 
              aes(label= paste((..count..), "/", round((..prop..)*100,2), "%")  , group= 1),
              hjust=-0.1, position = position_stack(), color= "black", size=3.5)+
    theme(legend.position = "none",
          panel.grid.major.y = element_blank(),
          panel.grid.minor.y = element_blank(),
          panel.grid.major.x = element_blank(),
          panel.grid.minor.x = element_blank())+
    geom_hline(yintercept = nrow(adult_m), linetype = "dashed", color = "blue", size = 1)
```

Possibles agrupacions a estudiar:  
- education: agrupar de preescolar a 12th  
- mariral: married + separated + no married + widow  
- country: USA + Eur + SthA + SthOM + China + exBrit  
- work: Na-others+never+nopay, self + gov_local `gov_nac  
- race: other  
- occupation: administracio + services + manual   


# **Analisi Bivariant**

## **Numeriques**

Relacio de les variables predictores amb la variable depenent.  

```{r,census6, fig.height= 8, fig.width= 15, fig.align= "center"}
adult_n %>% 
    mutate(income = adult$income) %>% 
    gather(-income, key = "variable", value = "valor") %>%  
    ggplot( aes(valor, fill= income))+
      geom_density(alpha = 0.5)+
      theme_minimal()+
      facet_wrap(~variable, scales = 'free')+
      theme(legend.position="none")+
      scale_fill_manual(values=c("gray70","steelblue3"))
```

Age, education.num, hours per week: diferencies en funcio de la sortida.

```{r,census7, fig.height= 8, fig.width= 15, fig.align= "center"}
adult_n %>% 
    mutate(income = adult$income) %>% 
    gather(-income, key = "variable", value = "valor") %>% 
    ggplot(aes(factor(variable), valor, fill= income))+
      geom_boxplot()+
      theme_grey()+
      facet_wrap(~variable, scales = 'free')+
      scale_fill_manual(values=c("gray70","steelblue3"))
```

### **Age**  

Separem per edats de mes i menys de 50k/any i calculem mitjanes:  

```{r}
income_h <- adult$age[adult$income == "<=50K"]
income_l <- adult$age[adult$income == ">50K"]

m1 <- round(mean(income_h, na.rm = T),2)
m2 <- round(mean(income_l, na.rm = T),2)
```

Mitjana edat <=50k: **`r m1`**  
Mitjana edat  >50k: **`r m2`**  

* Test de normalitat (alternativa al saphiro.test si n>5000):

Menys de 50k:  

```{r}
ks.test(income_l, y = 'pnorm', alternative = 'two.sided' )
```

Mes de 50k:  

```{r}
ks.test(income_h, y = 'pnorm', alternative = 'two.sided' )
```

Ho: distribucio normal.  
p << 0.05 refusem la hipotesi nula: distribucio no normals.  

* Mitjanes estadisticament significativament diferents:

Aplicarem el t.test amb la opcio per distribucions NO normals wilcox.test.  

```{r}
wilcox.test(income_h, income_l, alternative = 'two.sided')
```

Ho: les mitjanes son iguals.  
p << 0.5, podem refusar hipotesi nula --> mitjanes DIFERENTS.  

* Intervals de confianca.  

```{r}
ci <- summarySE(data= adult, measurevar = 'age', groupvars = 'income', na.rm = T)
ci
```

```{r,census8, fig.height= 4, fig.width= 8, fig.align= "center"}
ggplot(ci, aes(x=income, y=age, color = income))+
  geom_point(size= 3)+
  geom_errorbar(aes(ymin= age-ci, ymax= age+ci), width=0.2, size= 1.5)+
  theme_minimal()+
  scale_color_manual(values=c("gray70","steelblue3"))
```

### **Education.num**

```{r}
edu_h <- adult$education.num[adult$income == "<=50K"]
edu_l <- adult$education.num[adult$income == ">50K"]

m3 <- round(mean(edu_h, na.rm = T),2)
m4 <- round(mean(edu_l, na.rm = T),2)
```

Mitjana education <=50k: **`r m3`**  
Mitjana education  >50k: **`r m4`**  

```{r}
ci_edu <- summarySE(data= adult, measurevar = 'education.num', 
                    groupvars = 'income', na.rm = T)
ci_edu
```

```{r,census9, fig.height= 4, fig.width= 8, fig.align= "center"}
ggplot(ci_edu, aes(x=income, y=education.num, color = income))+
  geom_point(size= 3)+
  geom_errorbar(aes(ymin= education.num - ci, ymax= education.num + ci), 
                width=0.2, size= 1.5)+
  theme_minimal()+
  scale_color_manual(values=c("gray70","steelblue3"))
```

```{r}
wilcox.test(edu_h, edu_l, alternative = 'two.sided')
```

Ho: les mitjanes son iguals.  
p << 0.5, podem refusar hipotesi nula --> mitjanes DIFERENTS. 

### **Hours.per.week**


```{r}
hw_h <- adult$hours.per.week[adult$income == "<=50K"]
hw_l <- adult$hours.per.week[adult$income == ">50K"]

m5 <- round(mean(hw_h, na.rm = T),2)
m6 <- round(mean(hw_l, na.rm = T),2)
```

Mitjana hours.week <=50k: **`r m5`**  
Mitjana hours.week  >50k: **`r m6`**  

```{r}
ci_hw <- summarySE(data= adult, measurevar = 'hours.per.week', 
                   groupvars = 'income', na.rm = T)
ci_hw
```

```{r,census10, fig.height= 4, fig.width= 8, fig.align= "center"}
ggplot(ci_hw, aes(x=income, y=hours.per.week, color = income))+
  geom_point(size= 3)+
  geom_errorbar(aes(ymin= hours.per.week - ci, ymax= hours.per.week + ci), 
                width=0.2, size= 1.5)+
  theme_minimal()+
  scale_color_manual(values=c("gray70","steelblue3"))
```

```{r}
wilcox.test(hw_h, hw_l, alternative = 'two.sided')
```

Ho: les mitjanes son iguals.  
p << 0.5, podem refusar hipotesi nula --> mitjanes DIFERENTS. 

### **capital.gain / loss**

Presencia d'un 91,7% i 95.33% de zeros.  
Filtrem tots els valors = zero.

```{r}
cap_gain <- 
  adult %>% 
  filter(capital.gain > 0) %>% 
  select(capital.gain, income)

cap_loss <- 
  adult %>% 
  filter(capital.loss > 0) %>% 
  select(capital.loss, income)
```

```{r,census11, fig.height= 6, fig.width= 10, fig.align= "center"}
p_gain <- 
  cap_gain %>% 
            ggplot(aes(y=capital.gain, fill= income))+
              geom_boxplot()+
              theme_minimal()+
              coord_flip()+
              scale_fill_manual(values=c("gray70","steelblue3"))
p_loss <- 
  cap_loss %>% 
            ggplot(aes(y=capital.loss, fill= income))+
              geom_boxplot()+
              theme_minimal()+
              coord_flip()+
              scale_fill_manual(values=c("gray70","steelblue3"))

plot_grid(p_gain, p_loss, nrow = 2)
```


Pels valors que no son zero, graficament podriem parlar d'una diferencia en income pels de mes capital.gain.  
Pel que fa capilal.loss no es diferencien.  

Calculem les mitjanes per grup per tenir una aproximacio de possibles discretitzacions

* Capital.gain:  
```{r}
ci_capgain <- summarySE(data= cap_gain, measurevar = 'capital.gain', 
                        groupvars = 'income', na.rm = T)
ci_capgain
```

* Capital.loss:  
```{r}
ci_caploss <- summarySE(data= cap_loss, measurevar = 'capital.loss', 
                        groupvars = 'income', na.rm = T)
ci_caploss
```

El capital.gain presenta outliers.  

```{r}
adult_n %>% 
  skim() %>%  
  select(-value) %>% 
  group_by(variable) %>% 
  spread(stat,formatted) %>% 
  select(variable, type, n, complete, missing, mean, sd, 
         Min = p0,
         Max = p100,
         p25,
         median= p50,
         p75,
         -level, -hist) %>% 
  filter(variable %in% c("capital.gain", "capital.loss")) %>% 
  kable(format = "html", escape = F) %>% 
    kable_styling(bootstrap_options = c("striped", "hover", "condensed"), 
                  full_width = TRUE) %>% 
    column_spec(2:11, width = "1.5in", include_thead = T)
```

```{r}
options(scipen = 999)
adult %>% 
  select(capital.gain, capital.loss) %>% 
  map_df(~(data.frame(q_25= quantile(.x, probs = 0.25),
                      q_75= quantile(.x, probs = 0.75),
                      iqr= IQR(.x),
                      n_out= length(boxplot(.x, plot = FALSE)$out))),
         .id="variable") %>% 
  mutate(p_out = round(100 * n_out / nrow(adult),2),
         lo_wi= q_25 - (iqr * 1.5),
         up_wi= q_75 + (iqr * 1.5),
         lo_wi= ifelse(lo_wi < 0, 0, lo_wi)) %>% 
  mutate(p_out = cell_spec(p_out, "html", color = "red")) %>% 
  kable(format = "html", escape = F, caption = "Descriptius Outliers") %>% 
  kable_styling(bootstrap_options = c("striped", "hover", "condensed"), 
                full_width = TRUE) %>% 
    column_spec(2:8, width = "2in", include_thead = T)

```

```{r}
adult %>% 
  group_by(capital.gain) %>% 
  dplyr::summarise(total = n()) %>% 
  arrange(desc(capital.gain)) %>% 
  head()
```

159 observacions amb el valor 99999.  
L'anterior valor es 41.310.     
Possibles errors.  

```{r}
adult %>% 
  group_by(capital.gain) %>% 
  dplyr::summarise(total = n()) %>% 
  arrange(desc(total)) %>% 
  head()
```

Frequencies de repeticio del valor 9999. 


### **Correlacions lineals**

```{r}

adult_n <- 
  adult %>% 
  keep(is.numeric)

kor <- cor(adult_n, use = "pairwise.complete.obs")

corrplot(kor, method = "color", order = "hclust", addCoef.col = "black", 
         tl.col = "black",
         type="upper", diag = FALSE,
         outline= T, addgrid.col= "darkgray")
```

No hi ha correlacio lineal entre variables independents.  

### **Correlacions no lineal**

MINERVA: MIC Relacio funcional (lineal + no lineal)

```{r}
df_mic <- mine(kor)

kable(round(df_mic$MIC, 2), caption = "MIC", format = "html", escape = F) %>% 
  kable_styling(bootstrap_options = c("striped", "hover", "condensed"), 
                full_width = T) %>% 
    column_spec(2:7, width = "2in", include_thead = T)
    
```

MINERVA: MICR2 Relacio no lineal

```{r}
kable(round(df_mic$MICR2, 2),caption = "MICR2", format = "html", escape = F ) %>% 
  kable_styling(bootstrap_options = c("condensed"), full_width = F) %>% 
    column_spec(2:6, width = "2in", include_thead = T)
```

```{r,census12, fig.height= 6, fig.width= 8, fig.align= "center"}
corrplot(df_mic$MIC, method = "color", order = "hclust", addCoef.col = "black", 
            tl.col = "black",
            type="upper", diag = FALSE,
            outline= T, addgrid.col= "darkgray")
```

Valor molt elevat entre:  
- capital.gain i hours.per.week  
- education.num i hours.per.week
- education.num i capital.gain

Representem graficament filtrant els valors mes grans de zero i mes petits de 99999 de la variable capital.gain

```{r,census13, fig.height= 6, fig.width= 10, fig.align= "center"}

adult %>% 
  filter(capital.gain > 0 & capital.gain < 99999) %>% 
  ggplot(aes(hours.per.week, capital.gain, color= income, 
                        text= paste(
                                    "marital:", marital.status, "\n",
                                    "workclass:", workclass, "\n",
                                    "occupation:", occupation, "\n",
                                    "education:", education, "\n",
                                    "education.num:", education.num, "\n",
                                    "race:", race, "\n",
                                    "sex:", sex, "\n",
                                    "Age:", age, "\n",
                                    "country:", native.country, "\n"
                                    )))+
      geom_point(size= 3)+
      coord_trans(x="log10", y="log10")
```

```{r,census14, fig.height= 6, fig.width= 10, fig.align= "center"}

adult %>% 
  filter(capital.gain > 0 & capital.gain < 99999) %>% 
  ggplot(aes(capital.gain, education.num,  color= income, 
                        text= paste(
                                    "relationship:", relationship, "\n",
                                    "marital:", marital.status, "\n",
                                    "workclass:", workclass, "\n",
                                    "occupation:", occupation, "\n",
                                    "education:", education, "\n",
                                    "education.num:", education.num, "\n",
                                    "race:", race, "\n",
                                    "sex:", sex, "\n"
                                    )))+
      geom_point(size= 3)+
      coord_trans(x="log10", y="log10")

```


## **Categoriques**

```{r}
adult_m %>% 
  keep(is.factor) %>% 
  names()
```


```{r}
tema1 <- 
  theme_minimal()+
  theme(
        legend.position = "top",
        panel.grid.minor = element_blank(),
        panel.grid.major = element_blank(),
        axis.ticks.x = element_blank(),
        axis.text.x = element_text(size = 10, angle = 45, hjust = 1),
        axis.text.y = element_blank(),
        plot.title = element_text(size = 16, hjust = 0.5))

tema2 <- 
  theme_light()+
  theme(
    legend.position = "none",
    panel.grid.major.x= element_blank(),
    panel.border = element_blank(),
    axis.ticks.x = element_blank(),
    axis.text.x = element_text(size = 10, angle =45, hjust = 1))

tema3 <- 
  theme_gray()+
  theme(
        legend.position = "none",
        panel.grid.minor = element_blank(),
        panel.grid.major = element_blank(),
        axis.ticks = element_blank(),
        axis.text.x = element_text(size = 10, angle = 45, hjust = 1, vjust = 0 ),
        axis.text.y = element_text(size = 10, angle = 45),
        plot.title = element_text(size = 16, hjust = 0.5))
```

```{r}
binom_stats <- function(x,... ) {
  x <- x$income[!is.na(x$income)]
  res <- prop.test(x = sum(x == ">50K"), n = length(x), ...)
  data.frame(Proportion  = unname(res$estimate), 
             Lower = res$conf.int[1],
             Upper = res$conf.int[2])
}
```

### **Sex**

```{r,census15, fig.height= 8, fig.width= 15, fig.align= "center"}
pr_sex1 <- 
  adult_m %>% 
  ggplot(aes(x= sex, y= (..count..), fill= income))+
      geom_bar()+
        geom_text(aes(y= (..count..), 
                      label= ifelse(((..count..)/sum(..count..)) >0.01 , 
                                    (percent((..count..)/sum(..count..))) , "") ), 
                  stat="count", position = 'stack', vjust=-0.5, 
                  color= "black", size=3.5)+
      scale_fill_manual("income", values=c("gray70","steelblue3"))+ 
      labs(x="", y="", title = "Sex - Income")+
      tema1

pr_sex2 <- 
adult_m %>% 
  group_by(sex) %>%
  do(binom_stats(.)) %>%
  arrange(Proportion) %>%
  ungroup() %>% 
  mutate(sex = reorder(factor(sex), Proportion)) %>% 
  ggplot(aes(x= sex, y=Proportion))+
    geom_point(size=3, color="steelblue3")+  
    geom_segment(aes(x= sex, xend=sex, y=0, yend=Proportion), color="gray70")+
    geom_hline(yintercept = Bad_rate, linetype= "dashed", color= "steelblue3")+
    scale_y_continuous(labels = scales::percent)+
    geom_text(aes(0, Bad_rate, label= paste(round(100*Bad_rate,2),"%") ), 
              vjust= -1, hjust= -0.5, color="steelblue3")+
    geom_errorbar(aes(ymin=Lower, ymax=Upper, width=0.2), 
                  size= 1.5, color="steelblue3")+
    labs(x="", y="Proporcio >50K", title = "")+
    tema2

tt <- table(adult_m$sex,adult$income)
xisq <- chisq.test(tt)
# percentatge de contribuci? amb signe
prop_xi <-100*xisq$residuals^2 / xisq$statistic * sign(xisq$residuals)

pr_sex3 <-
prop_xi %>%
  as.data.frame() %>%
  ggplot(aes(x = Var2, y = Var1))+
    geom_tile(aes(fill = Freq), color = "grey70")+
    scale_fill_gradient2(midpoint = 0, low = "firebrick4", mid = "white", 
                         high = "blue4", space = "Lab")+
    geom_text(aes(label = ifelse(round(Freq, 0) != 0, paste(round(Freq, 0), '%'), "")), 
              color = "cyan3")+
    labs(x = "", y = "Chiq.test % Contribution")+
    scale_x_discrete(expand = c(0, 0))+
    scale_y_discrete(expand = c(0, 0))+
    coord_fixed(ratio= 0.9)+
    tema3
    
plot_grid(pr_sex1, pr_sex2, pr_sex3, nrow= 1, ncol= 3, rel_widths = c(2,2,0.8), 
          axis= "b", align = "hv")

```


### **Race**

```{r,census16, fig.height= 8, fig.width= 20, fig.align= "center"}
pr_race1 <- 
  adult_m %>% 
  ggplot(aes(x= race, y= (..count..), fill= income))+
      geom_bar()+
        geom_text(aes(y= (..count..), 
                      label= ifelse(((..count..)/sum(..count..)) >0.01 , 
                                    (percent((..count..)/sum(..count..))) , "")), 
                           stat="count", position = 'stack', vjust=-0.5, 
                  color= "black", size=3.5)+
      scale_fill_manual("income", values=c("gray70","steelblue3"))+ 
      labs(x="", y="", title = "Race - Income")+
      tema1

pr_race2 <- 
adult_m %>%
  group_by(race) %>%
  do(binom_stats(.)) %>%
  ungroup() %>% 
  mutate(race = reorder(factor(race), Proportion)) %>% 
  ggplot(aes(x= race, y=Proportion))+
    geom_point(size=3, color="steelblue3")+  
    geom_segment(aes(x= race, xend= race, y=0, yend=Proportion), color="gray70")+
    geom_hline(yintercept = Bad_rate, linetype= "dashed", color= "steelblue3")+
    scale_y_continuous(labels = scales::percent)+
    geom_text(aes(0, Bad_rate, label= paste(round(100*Bad_rate,2),"%") ), 
              vjust= -1, hjust= -0.5, color="steelblue3")+
    geom_errorbar(aes(ymin=Lower, ymax=Upper, width=0.2), 
                  size= 1.5, color="steelblue3")+
    labs(x="", y="Proporcio >50K", title = "")+
    tema2

tt <- table(adult_m$race,adult$income)
xisq <- chisq.test(tt)
prop_xi <-100*xisq$residuals^2 / xisq$statistic * sign(xisq$residuals)

pr_race3 <-
prop_xi %>%
  as.data.frame() %>%
  ggplot(aes(x = Var2, y = Var1))+
    geom_tile(aes(fill = Freq), color = "grey70")+
    scale_fill_gradient2(midpoint = 0, low = "firebrick4", 
                         mid = "white", high = "blue4", space = "Lab")+
    geom_text(aes(label = ifelse(round(Freq, 0) != 0, paste(round(Freq, 0), '%'), "")), 
              color = "cyan3")+
    labs(x = "", y = "Chiq.test % Contribution")+
    scale_x_discrete(expand = c(0, 0))+
    scale_y_discrete(expand = c(0, 0))+
    coord_fixed(ratio= 0.9)+
    tema3

plot_grid(pr_race1, pr_race2, pr_race3, nrow= 1, ncol= 3, rel_widths = c(2,2,0.8), 
          axis= "b", align = "hv")

```


### **Relationship**

```{r,census17, fig.height= 8, fig.width= 20, fig.align= "center"}
pr_rel1 <- 
  adult_m %>% 
  ggplot(aes(x= relationship, y= (..count..), fill= income))+
      geom_bar()+
        geom_text(aes(y= (..count..), 
                      label= ifelse(((..count..)/sum(..count..)) >0.00 , 
                                    (percent((..count..)/sum(..count..))) , "")     ), 
                           stat="count", position = 'stack', 
                  vjust=-0.5, color= "black", size=3.5)+
      scale_fill_manual("income", values=c("gray70","steelblue3"))+ 
      labs(x="", y="", title = "Relationship - Income")+
      tema1

pr_rel2 <- 
adult_m %>%
  group_by(relationship) %>%
  do(binom_stats(.)) %>%
  ungroup() %>% 
  mutate(relationship = reorder(factor(relationship), Proportion)) %>% 
  ggplot(aes(x= relationship, y=Proportion))+
    geom_point(size=3, color="steelblue3")+  
    geom_segment(aes(x= relationship, xend= relationship, y=0, yend=Proportion), 
                 color="grey70")+
    geom_hline(yintercept = Bad_rate, linetype= "dashed", color= "steelblue3")+
    scale_y_continuous(labels = scales::percent)+
    geom_text(aes(0, Bad_rate, label= paste(round(100*Bad_rate,2),"%") ), 
              vjust= -1, hjust= -0.5, color="steelblue3")+
    geom_errorbar(aes(ymin=Lower, ymax=Upper, width=0.2), 
                  size= 1.5, color="steelblue3")+
    labs(x="", y="Proporcio >50K", title = "")+
    tema2

tt <- table(adult_m$relationship,adult$income)
xisq <- chisq.test(tt)
prop_xi <-100*xisq$residuals^2 / xisq$statistic * sign(xisq$residuals)

pr_rel3 <-
prop_xi %>%
  as.data.frame() %>%
  ggplot(aes(x = Var2, y = Var1))+
    geom_tile(aes(fill = Freq), color = "grey70")+
    scale_fill_gradient2(midpoint = 0, low = "firebrick4", 
                         mid = "white", high = "blue4", space = "Lab")+
      geom_text(aes(label = ifelse(round(Freq, 0) != 0, paste(round(Freq, 0), '%'), "")), 
                color = "cyan3")+
    labs(x = "", y = "Chiq.test % Contribution")+
    scale_x_discrete(expand = c(0, 0))+
    scale_y_discrete(expand = c(0, 0))+
    coord_fixed(ratio= 0.9)+
    tema3

plot_grid(pr_rel1, pr_rel2, pr_rel3, nrow= 1, ncol= 3, rel_widths = c(2,2,0.8), 
          axis= "b", align = "hv")

```

### **Occupation**

```{r,census18, fig.height= 8, fig.width= 20, fig.align= "center"}
pr_occ1 <- 
  adult_m %>% 
  ggplot(aes(x= occupation, y= (..count..), fill= income))+
      geom_bar()+
        geom_text(aes(y= (..count..), 
                      label= ifelse(((..count..)/sum(..count..)) >0.00 , 
                                    (percent((..count..)/sum(..count..))) , "")     ), 
                           stat="count", position = 'stack', vjust=-0.5, 
                  color= "black", size=3.5)+
      scale_fill_manual("income", values=c("gray70","steelblue3"))+ 
      labs(x="", y="", title = "Occupation - Income")+
      tema1

pr_occ2 <- 
adult_m %>%
  group_by(occupation) %>%
  do(binom_stats(.)) %>%
  ungroup() %>% 
  mutate(occupation = reorder(factor(occupation), Proportion)) %>% 
  ggplot(aes(x= occupation, y=Proportion))+
    geom_point(size=3, color="steelblue3")+  
    geom_segment(aes(x= occupation, xend= occupation, y=0, yend=Proportion), 
                 color="grey70")+
    geom_hline(yintercept = Bad_rate, linetype= "dashed", color= "steelblue3")+
    scale_y_continuous(labels = scales::percent)+
    geom_text(aes(0, Bad_rate, label= paste(round(100*Bad_rate,2),"%") ), 
              vjust= -1, hjust= -0.5, color="steelblue3")+
    geom_errorbar(aes(ymin=Lower, ymax=Upper, width=0.2), 
                  size= 1.5, color="steelblue3")+
    labs(x="", y="Proporcio >50K", title = "")+
    tema2

tt <- table(adult_m$occupation,adult$income)
xisq <- chisq.test(tt)
prop_xi <-100*xisq$residuals^2 / xisq$statistic * sign(xisq$residuals)

pr_occ3 <-
prop_xi %>%
  as.data.frame() %>%
  ggplot(aes(x = Var2, y = Var1))+
    geom_tile(aes(fill = Freq), color = "grey70")+
    scale_fill_gradient2(midpoint = 0, low = "firebrick4", 
                         mid = "white", high = "blue4", space = "Lab")+
      geom_text(aes(label = ifelse(round(Freq, 0) != 0, paste(round(Freq, 0), '%'), "")), 
                color = "cyan3")+
    labs(x = "", y = "Chiq.test % Contribution")+
    scale_x_discrete(expand = c(0, 0))+
    scale_y_discrete(expand = c(0, 0))+
    coord_fixed(ratio= 0.9)+
    tema3

plot_grid(pr_occ1, pr_occ2, pr_occ3, nrow= 1, ncol= 3, rel_widths = c(2,2,0.8), 
          axis= "b", align = "hv")
```

### **Workclass**

```{r,census19, fig.height= 8, fig.width= 20, fig.align= "center"}
pr_wok1 <- 
  adult_m %>% 
  ggplot(aes(x= workclass, y= (..count..), fill= income))+
      geom_bar()+
        geom_text(aes(y= (..count..), 
                      label= ifelse(((..count..)/sum(..count..)) >0.00 , 
                                    (percent((..count..)/sum(..count..))) , "")     ), 
                           stat="count", position = 'stack', 
                  vjust=-0.5, color= "black", size=3.5)+
      scale_fill_manual("income", values=c("gray70","steelblue3"))+ 
      labs(x="", y="", title = "Workclass - Income")+
      tema1

pr_wok2 <- 
adult_m %>%
  group_by(workclass) %>%
  do(binom_stats(.)) %>%
  arrange(Proportion) %>%
  ungroup() %>% 
  mutate(workclass = reorder(factor(workclass), Proportion)) %>% 
  ggplot(aes(x= workclass, y=Proportion))+
    geom_point(size=3, color="steelblue3")+  
    geom_segment(aes(x= workclass, xend= workclass, y=0, yend=Proportion), 
                 color="grey70")+
    geom_hline(yintercept = Bad_rate, linetype= "dashed", color= "steelblue3")+
    scale_y_continuous(labels = scales::percent)+
    geom_text(aes(0, Bad_rate, label= paste(round(100*Bad_rate,2),"%") ), 
              vjust= -1, hjust= -0.5, color="steelblue3")+
    geom_errorbar(aes(ymin=Lower, ymax=Upper, width=0.2), 
                  size= 1.5, color="steelblue3")+
    labs(x="", y="Proporcio >50K", title = "")+
    tema2

tt <- table(adult_m$workclass,adult$income)
xisq <- chisq.test(tt)
prop_xi <-100*xisq$residuals^2 / xisq$statistic * sign(xisq$residuals)

pr_wok3 <-
prop_xi %>%
  as.data.frame(prop_xi) %>%
  ggplot(aes(x = Var2, y = Var1))+
    geom_tile(aes(fill = Freq), color = "grey70")+
    scale_fill_gradient2(midpoint = 0, low = "firebrick4", 
                         mid = "white", high = "blue4", space = "Lab")+
      geom_text(aes(label = ifelse(round(Freq, 0) != 0, paste(round(Freq, 0), '%'), "")), 
                color = "cyan3")+
    labs(x = "", y = "Chiq.test % Contribution")+
    scale_x_discrete(expand = c(0, 0))+
    scale_y_discrete(expand = c(0, 0))+
    coord_fixed(ratio= 0.9)+
    tema3

plot_grid(pr_wok1, pr_wok2, pr_wok3, nrow= 1, ncol= 3, rel_widths = c(2,2,0.8), 
          axis= "b", align = "hv")
```

### **Marital.Status**

```{r,census20, fig.height= 8, fig.width= 20, fig.align= "center"}
pr_mar1 <- 
  adult_m %>% 
  ggplot(aes(x= marital.status, y= (..count..), fill= income))+
      geom_bar()+
        geom_text(aes(y= (..count..), 
                      label= ifelse(((..count..)/sum(..count..)) >0.00 , 
                                    (percent((..count..)/sum(..count..))) , "")), 
                           stat="count", position = 'stack', 
                  vjust=-0.5, color= "black", size=3.5)+
      scale_fill_manual("income", values=c("gray70","steelblue3"))+ 
      labs(x="", y="", title = "Marital.Status - Income")+
      tema1

pr_mar2 <- 
adult_m %>%
  group_by(marital.status) %>%
  do(binom_stats(.)) %>%
  arrange(Proportion) %>%
  ungroup() %>% 
  mutate(marital.status = reorder(factor(marital.status), Proportion)) %>% 
  ggplot(aes(x= marital.status, y=Proportion))+
    geom_point(size=3, color="steelblue3")+  
    geom_segment(aes(x= marital.status, xend= marital.status, y=0, yend=Proportion), 
                 color="grey70")+
    geom_hline(yintercept = Bad_rate, linetype= "dashed", color= "steelblue3")+
    scale_y_continuous(labels = scales::percent)+
    geom_text(aes(0, Bad_rate, label= paste(round(100*Bad_rate,2),"%") ), 
              vjust= -1, hjust= -0.5, color="steelblue3")+
    geom_errorbar(aes(ymin=Lower, ymax=Upper, width=0.2), 
                  size= 1.5, color="steelblue3")+
    labs(x="", y="Proporcio >50K", title = "")+
    tema2

tt <- table(adult_m$marital.status,adult$income)
xisq <- chisq.test(tt)
prop_xi <-100*xisq$residuals^2 / xisq$statistic * sign(xisq$residuals)

pr_mar3 <-
prop_xi %>%
  as.data.frame() %>%
  ggplot(aes(x = Var2, y = Var1))+
    geom_tile(aes(fill = Freq), color = "grey70")+
    scale_fill_gradient2(midpoint = 0, low = "firebrick4", 
                         mid = "white", high = "blue4", space = "Lab")+
      geom_text(aes(label = ifelse(round(Freq, 0) != 0, paste(round(Freq, 0), '%'), "")), 
                color = "cyan3")+
    labs(x = "", y = "Chiq.test % Contribution")+
    scale_x_discrete(expand = c(0, 0))+
    scale_y_discrete(expand = c(0, 0))+
    coord_fixed(ratio= 0.9)+
    tema3

plot_grid(pr_mar1, pr_mar2, pr_mar3, nrow= 1, ncol=3, rel_widths = c(2,2,0.8), 
          axis= "b", align = "hv")

```

### **Education**

```{r,census21, fig.height= 8, fig.width= 20, fig.align= "center"}
pr_edu1 <- 
  adult_m %>% 
  ggplot(aes(x= education, y= (..count..), fill= income))+
      geom_bar()+
        geom_text(aes(y= (..count..), 
                      label= ifelse(((..count..)/sum(..count..)) >0.01 , 
                                    (percent((..count..)/sum(..count..))) , "")), 
                           stat="count", position = 'stack', 
                  vjust=-0.5, color= "black", size=3)+
      scale_fill_manual("income", values=c("gray70","steelblue3"))+ 
      labs(x="", y="", title = "Education - Income")+
      tema1

pr_edu2 <- 
adult_m %>%
  group_by(education) %>%
  do(binom_stats(.)) %>%
  arrange(Proportion) %>%
  ungroup() %>% 
  mutate(education = reorder(factor(education), Proportion)) %>% 
  ggplot(aes(x= education, y=Proportion))+
    geom_point(size=3, color="steelblue3")+  
    geom_segment(aes(x= education, xend= education, y=0, yend=Proportion), 
                 color="grey70")+
    geom_hline(yintercept = Bad_rate, linetype= "dashed", color= "steelblue3")+
    scale_y_continuous(labels = scales::percent)+
    geom_text(aes(0, Bad_rate, label= paste(round(100*Bad_rate,2),"%") ), 
              vjust= -1, hjust= -0.5, color="steelblue3")+
    geom_errorbar(aes(ymin=Lower, ymax=Upper, width=0.2), 
                  size= 1.5, color="steelblue3")+
    labs(x="", y="Proporcio >50K", title = "")+
    tema2

tt <- table(adult_m$education,adult$income)
xisq <- chisq.test(tt)
prop_xi <-100*xisq$residuals^2 / xisq$statistic * sign(xisq$residuals)

pr_edu3 <-
prop_xi %>%
  as.data.frame(prop_xi) %>%
  ggplot(aes(x = Var2, y = Var1))+
    geom_tile(aes(fill = Freq), color = "grey70")+
    scale_fill_gradient2(midpoint = 0, low = "firebrick4", 
                         mid = "white", high = "blue4", space = "Lab")+
      geom_text(aes(label = ifelse(round(Freq, 0) != 0, paste(round(Freq, 0), '%'), "")), 
                color = "cyan3")+
    labs(x = "", y = "Chiq.test % Contribution")+
    scale_x_discrete(expand = c(0, 0))+
    scale_y_discrete(expand = c(0, 0))+
    coord_fixed(ratio= 0.9)+
    tema3

plot_grid(pr_edu1, pr_edu2, pr_edu3, nrow= 1, ncol=3, rel_widths = c(2,2,0.8), 
          axis= "b", align = "hv")

```

### **Country**

```{r,census22, fig.height= 8, fig.width= 20, fig.align= "center"}

  adult_m %>% 
  ggplot(aes(x= native.country, y= (..count..), fill= income))+
      geom_bar()+
        geom_text(aes(y= (..count..), label= 
                          ifelse(((..count..)/sum(..count..)) >0.01 , 
                                 (percent((..count..)/sum(..count..))) , "")), 
                           stat="count", position = 'stack', 
                  vjust=-0.5, color= "black", size=3.5)+
      scale_fill_manual("income", values=c("gray70","steelblue3"))+ 
      labs(x="", y="", title = "Country - Income")+
      tema1
```
 
### **Intensitat Relacions Cramer-V**

```{r}
# selecci? categoriques
adult_f <- 
  adult %>% 
  mutate_if(is.character, as.factor) %>% 
  keep(is.factor)

# funcio calcul p.value i Cramer-V
xitest <- function(var, var2, data=adult_f){
  tt <- table(data[[var]], data[[var2]])
  ch <- chisq.test(tt)
  cra <- assocstats(tt)
  data.frame(var1= var, 
             var2= var2,
             p.value= ch$p.value, 
             cramer.V = cra$cramer)
}

# seleccio noms variables
vars_cat <- 
  adult_f %>% 
  names()

# combinacions creuades possibles de la variable
# purrr:: llista de combinacions variables sense repeticio
df_cross <- cross2(vars_cat, vars_cat)  
# genera un dataframe a partir de la llista anterior
df_cross <- do.call(rbind.data.frame, df_cross)  
names(df_cross) <- c("var1", "var2")  

# aplicar funcio a totes les combinacions, convertir a matriu, corrplot
df_cramer <- 
  df_cross %>% 
  mutate(x= map2(as.character(var1), as.character(var2), .f= xitest)) %>% 
  unnest() %>%        
  bind_rows() %>% 
  select(-var11, -var21, -p.value) %>% 
  mutate(cramer.V= round(cramer.V, 2)) %>% 
  spread(var2, cramer.V) %>% 
  mutate_if(is.numeric, ~replace(., is.na(.), 0)) %>% 
  column_to_rownames('var1') %>% 
  as.matrix() %>% 
  corrplot(method = "color", 
           type="upper",
           outline= T, addgrid.col= "darkgray", 
           order = "hclust", addCoef.col = "black", tl.col = "black", diag = FALSE)
```

Les dues variables que mes relacio tenen amb Income son marital.status i relationship.  
Aquestes dues estan relacionades entre elles.  


- Relationship - Sex  

El percentatge d'homes es molt elevat respecte a dones.  
Aixo implica que el percentatge de 'husband' es molt mes elevat que el de 'wife'.  

```{r}
adult_f %>% 
  group_by(sex, relationship) %>%
  dplyr::summarise(n = n()) %>% 
  mutate(prop = round(100 * n/sum(n), 2)) %>%
  select(-n) %>% 
  spread(sex, prop)%>%
  kable(caption = "Percentatges:", format = "html", escape = F) %>% 
    kable_styling(bootstrap_options = c("stripped", "hover", "condensed"), 
                full_width = T) %>% 
    column_spec(2:3, width = "2in", include_thead = T)
```

- Marital.Status - Sex  

El percentatge d'homes es molt elevat respecte a dones.  
Homes casats, molt mes gran que dones casades.  

```{r}
adult_f %>% 
  group_by(sex,marital.status) %>%
  dplyr::summarise(n = n()) %>% 
  mutate(prop = round(100 * n/sum(n), 2)) %>%
  select(-n) %>% 
  spread(sex, prop)%>%
  kable(caption = "Percentatges:", format = "html", escape = F) %>% 
    kable_styling(bootstrap_options = c("stripped", "hover", "condensed"), 
                full_width = T) %>% 
    column_spec(2:3, width = "2in", include_thead = T)
```


- Marital.Status - Relationship: Homes - Homes Casats - Marits  

- Native.Country - race  

- Sex - Occupation: Unicament res casos on la proporcio de dones es superior: Adm-clerical, Other-sevice, Pri-house-serv.  

```{r}
adult_f %>% 
  group_by(sex,occupation) %>%
  dplyr::summarise(n = n()) %>% 
  mutate(prop = round(100 * n/sum(n), 2)) %>%
  select(-n) %>% 
  spread(sex, prop)%>%
  kable(caption = "Percentatges:", format = "html", escape = F) %>% 
    kable_styling(bootstrap_options = c("stripped", "hover", "condensed"), 
                full_width = T) %>% 
    column_spec(2:3, width = "2in", include_thead = T)
```

# **Transformacio**

## **Race**

Agrupem Other + Amer-Indian-Eskimo

```{r,census23, fig.height= 8, fig.width= 15, fig.align= "center"}
adult_m$race2 <- fct_collapse(adult_m$race,
                              White = "White",
                              Black = "Black",
                              Asian = "Asian-Pac-Islander",
                              Altres = c("Other", "Amer-Indian-Eskimo"))

adult_m %>% 
    group_by(race2, income) %>% 
    tally(wt=NULL) %>% 
    mutate(percentatge= n*100/sum(n)) %>% 
    ggplot(aes(x= race2, y=n, fill= income))+
      geom_bar(stat = 'identity', position = 'stack')+
      geom_text(aes(label= paste(round(percentatge, 1), "%")), 
                position = 'stack', vjust=-0.5, color= "black", size=3.5)+
      coord_flip()+
      theme_light()+
          theme(
              legend.position = "none",
               panel.grid.major.x= element_blank(),
              panel.border = element_blank(),
              axis.ticks.x = element_blank())+
      scale_fill_manual(values=c("gray70","steelblue3")) 
```

## **Workclass**

Agrupem 4 classes: no_work, govern, self, private

```{r,census24, fig.height= 8, fig.width= 15, fig.align= "center"}
adult_m$workclass2 <- fct_collapse(adult_m$workclass,
                                   no_work = c("Never-worked", "Without-pay"),
                                   altres = c("Altres"),
                                   govern_loc = c("State-gov", "Local-gov"),
                                   govern_fed = c("Federal-gov"),
                                   self_inc = c("Self-emp-inc"),
                                   self_ninc = c("Self-emp-not-inc"),
                                   private = "Private")

adult_m %>% 
    group_by(workclass2, income) %>% 
    tally(wt=NULL) %>% 
    mutate(percentatge= n*100/sum(n)) %>% 
    ggplot(aes(x= workclass2, y=n, fill= income))+
      geom_bar(stat = 'identity', position = 'stack')+
      geom_text(aes(label= paste(round(percentatge, 1), "%")), 
                position = 'stack', vjust=-0.5, color= "black", size=3.5)+
      coord_flip()+
      theme_light()+
          theme(
              legend.position = "none",
              panel.grid.major.x= element_blank(),
              panel.border = element_blank(),
              axis.ticks.x = element_blank())+
      scale_fill_manual(values=c("gray70","steelblue3")) 
```


## **Marital.Status**

Agrupem: casats, separats, no_casats

```{r,census25, fig.height= 8, fig.width= 15, fig.align= "center"}
adult_m$marital2 <- fct_collapse(adult$marital.status,
                         casats = c("Married-civ-spouse"),
                         casats_b = c("Married-spouse-absent", "Married-AF-spouse"),
                         separats = c("Divorced", "Separated", "Widowed"),
                         no_casats = "Never-married")
adult_m %>% 
    group_by(marital2, income) %>% 
    tally(wt=NULL) %>% 
    mutate(percentatge= n*100/sum(n)) %>% 
    ggplot(aes(x= marital2, y=n, fill= income))+
      geom_bar(stat = 'identity', position = 'stack')+
      geom_text(aes(label= paste(round(percentatge, 1), "%")), 
                position = 'stack', vjust=-0.5, color= "black", size=3.5)+
      coord_flip()+
      theme_light()+
          theme(
              legend.position = "none",
              panel.grid.major.x= element_blank(),
              panel.border = element_blank(),
              axis.ticks.x = element_blank())+
      scale_fill_manual(values=c("gray70","steelblue3"))
```


## **Education**

Agrupem tots els de b?sica

```{r,census26, fig.height= 8, fig.width= 15, fig.align= "center"}
adult_m$education2 <- fct_collapse(adult$education,
                           Basica = c("10th", "11th", "12th", "1st-4th", 
                                      "5th-6th", "7th-8th", "9th", "Preschool"),
                           SomeCollege = "Some-college",
                           ProfSchool = "Prof-school",
                           Masters = "Masters",
                           HSgrad = "HS-grad", 
                           Doctorate = "Doctorate",
                           Bachelors = "Bachelors",
                           Assoc = c("Assoc-voc", "Assoc-acdm"))
adult_m %>% 
        group_by(education2, income) %>% 
        tally(wt=NULL) %>% 
        mutate(percentatge= n*100/sum(n)) %>% 
        ggplot(aes(x= education2, y=n, fill= income))+
          geom_bar(stat = 'identity', position = 'stack')+
          geom_text(aes(label= paste(round(percentatge, 1), "%")), 
                    position = 'stack', vjust=-0.5, color= "black", size=3.5)+
          coord_flip()+
          theme_light()+
              theme(
                  legend.position = "none",
                  panel.grid.major.x= element_blank(),
                  panel.border = element_blank(),
                  axis.ticks.x = element_blank())+
          scale_fill_manual(values=c("gray70","steelblue3"))
```


## **Country**

Agrupem per continent

```{r,census27, fig.height= 8, fig.width=20, fig.align= "center"}
adult_m$country2 <- 
    fct_collapse(adult_m$native.country,
     EU = c("England", "France", "Germany", "Greece", "Holand-Netherlands","Scotland",
             "Portugal", "Ireland","Italy", "Poland", "Yugoslavia", "Hungary" ),
     SAme = c("Columbia", "Cuba", "Guatemala", "Mexico", "Honduras", "Nicaragua", 
              "Puerto-Rico", "El-Salvador" , "Ecuador","Dominican-Republic", 
              "Puerto-Rico", "Peru", "Haiti", "Trinadad&Tobago", "Jamaica"),
     Sasia = c("Cambodia", "Vietnam", "Laos", "Thailand"),
     Asia = c("Japan", "South", "Philippines", "Taiwan"),
     NAme = c( "United-States", "Outlying-US(Guam-USVI-etc)", "Canada"),
     Asia2 = c("China", "India", "Iran", "Hong"),
     Altres = "Altres")

adult_m %>% 
    group_by(country2, income) %>% 
    tally(wt=NULL) %>% 
    mutate(percentatge= n*100/sum(n)) %>% 
    ggplot(aes(x= country2, y=n, fill= income))+
      geom_bar(stat = 'identity', position = 'stack')+
      geom_text(aes(label= paste(round(percentatge, 1), "%")), 
                position = 'stack', vjust=-0.5, color= "black", size=3.5)+
      coord_flip()+
      theme_light()+
          theme(
              legend.position = "none",
              panel.grid.major.x= element_blank(),
              panel.border = element_blank(),
              axis.ticks.x = element_blank())+
      scale_fill_manual(values=c("gray70","steelblue3"))

```

## **Age**

Discretitzacio de la variable per grups d'edat.  

```{r,census28, fig.height= 4, fig.width=10, fig.align= "center"}
adult_m$age2 <-  cut(adult$age, breaks = c(-Inf,20,25,30,35,40,45,50,55,60,Inf), 
                     labels = c("m20","25","30","35","40","45","50","55","60","M60"))

adult_m$age2 %>% 
    fct_count(sort = T, prop = T) %>% 
    mutate(p = percent(p)) %>% 
    rename(tall = f,
           prop. = p)
```

## **Hours.per.week**  

```{r}
adult_m$hours2 <-  cut(adult$hours.per.week, breaks = c(-Inf,25,35,45,55,Inf), 
                       labels = c("m25","35","45","55","M55"))

adult_m$hours2 %>% 
    fct_count(sort = T, prop = T) %>% 
    mutate(p = percent(p)) %>% 
    rename(tall = f,
           prop. = p)
```

## **Capital.gain** 

```{r}
adult_m$gain <-  cut(adult$capital.gain, breaks = c(-Inf,3000,4300,Inf), 
                     labels = c("m30","35-43","M43"))

adult_m$gain %>% 
    fct_count(sort = T, prop = T) %>% 
    mutate(p = percent(p)) %>% 
    rename(tall = f,
           prop. = p)
```

## **Capital.loss**

```{r}
adult_m$loss <-  cut(adult$capital.loss, breaks = c(-Inf,0,1800,Inf), 
                          labels = c("0","0-18","M18")) 

adult_m$loss %>% 
    fct_count(sort = T, prop = T) %>% 
    mutate(p = percent(p)) %>% 
    rename(tall = f,
           prop. = p)
```

## **Varibles descartades**  

* fnlwgt
* education.num

## **Data frame final**

```{r}
df_final <- 
  adult_m %>% 
  select(age=age2, workclass=workclass2, education=education2, marital=marital2, 
         occupation, relationship, race=race2, gain, loss, hours=hours2, 
         country=country2, income, sex )

df_x <- df_final
df_x %>% 
  # keep(is.numeric) %>% 
  map_df(~(data.frame(unics= n_distinct(.x),
                      classe= class(.x),
                      NA_q= sum(is.na(.x), na.rm = T),
                      zero_q= sum(.x == 0, na.rm = T)
  )
  ),
  .id= "variable") %>% 
  mutate(NA_p = round(100 * NA_q / nrow(df_x), 2),
     zero_p = round(100 * zero_q / nrow(df_x), 2),
     NA_q = cell_spec(NA_q, "html", color = ifelse(NA_q > 0, "white", "black"), 
                  background = ifelse(NA_q > 0, "red", "")),
     NA_p = cell_spec(NA_p, "html", color = ifelse(NA_p > 0.001, "white", "black"), 
                  background = ifelse(NA_p > 0.001, "red", "")),
     zero_q = cell_spec(zero_q, "html", color = ifelse(zero_q > 0.001, "white", "black"), 
                  background = ifelse(zero_q > 0.001, "orange", "")),
     zero_p = cell_spec(zero_p, "html", color = ifelse(zero_p > 0.001, "white", "black"), 
                  background = ifelse(zero_p > 0.001, "orange", "")),
     classe = cell_spec(classe, "html", color= ifelse(classe == "character", "blue", "")),
     unics = cell_spec(unics, align = "c")) %>% 
  select(1,3,2,4,6,5,7) %>% 
  arrange(classe) %>% 
  kable(format = "html", escape = F) %>% 
    kable_styling(bootstrap_options = c("striped", "hover", "condensed"), 
                  full_width = T) %>% 
    add_header_above(c(" " = 1, " " = 1," " = 1, "NA" = 2, "ZERO" = 2)) %>% 
    column_spec(1:7, width = "2in", include_thead = T)
```


# **Model**

## **Train / Test**

```{r}
# split training-test data
set.seed(2019)
i_split <- initial_split(df_final, prop = 0.8)
i_split

# df_train, df_test
df_train <- training(i_split)
df_test <-  testing(i_split)

# crear recepte sobre conjunt de training
recepte <- 
  df_train %>% 
  recipe(income ~.) %>% 
  step_dummy(all_nominal(), -income)

preparada <- 
  recepte %>% 
  prep() #aplica receptes a les dades de training

# transformar dades de test amb la mateixa recepte anterior
test_baked <- bake(preparada, df_test)
# obtenir split de train transformat (no cal fer bake)
train_baked <- juice(preparada)
```

## **Model Regressio Logistica**

```{r}
# model training
set.seed(2019)

# especificacio del model
mod_glm <-
  logistic_reg(mode = "classification") %>%  
  set_engine("glm") %>%
  fit(income ~ ., data = train_baked)

# df prediccions: raw + probabilitats + target
predict_glm <- 
  predict(mod_glm, test_baked, type = "prob") %>%  # prediccio probabilitat
  bind_cols(predict(mod_glm, test_baked)) %>%    # predicci? raw
  bind_cols(select(test_baked, income))          # valor real

# metriques valoracio model
metrics_glm <- 
predict_glm %>% 
  metrics(truth = income, `.pred_>50K`, estimate = .pred_class)

# confusion matrix
maco_glm <- 
  predict_glm %>% 
  conf_mat(income, .pred_class, dnn= c("Predicci?", "Real")) 

# metriques de valoracio del model: metriques + matriu confusio
summary(maco_glm) %>% 
  select(-.estimator) %>%
  filter(.metric %in%
           c("accuracy", "precision", "recall", "f_meas")) %>% 
  rbind(select(metrics_glm, -.estimator)) %>% 
  filter(!.metric  %in% c("kap", "mn_log_loss")) %>% 
  kable(caption = "Metriques del Model", format = "html", escape = T) %>% 
    kable_styling(bootstrap_options = c("striped", "hover", "condensed"), 
                  full_width = TRUE) %>% 
    column_spec(1:2, width = "2in", include_thead = T)

```

```{r,census29, fig.height= 3, fig.width=5, fig.align= "center"}
# plot matriu confusio
predict_glm %>%
  conf_mat(income, .pred_class) %>%
  pluck(1) %>%
  as_tibble() %>%
  ggplot(aes(Prediction, Truth, alpha = n)) +
  geom_tile(show.legend = FALSE, fill = "blue", color = "white") +
  geom_text(aes(label = n), colour = "white", alpha = 1, size = 8)+
  labs(title = "Confusion Matrix" )
```

```{r,census30, fig.height= 4, fig.width=6, fig.align= "center"}
# calcul AUC
auc <- 
predict_glm %>% 
  roc_auc(income, `.pred_>50K`)%>% 
  select(.estimate) %>% 
  mutate(.estimate = round(.estimate,2)) %>% 
  as.character()

# corba ROC 
predict_glm %>% 
  roc_curve(income, `.pred_>50K`) %>%
  autoplot()+
  ggtitle(paste("Corba ROC  --  AUC", auc))
```


## **Cross Validation**  

```{r}
# splits
set.seed(2019)
rsam <- vfold_cv(df_train, v = 10)

# receptes desl splits
rsam$receptes <- map(rsam$splits, prepper, recipe = recepte, retain = TRUE)

# models dels splits
modelar <- function(split, recepte) {
  test <- bake(recepte, analysis(split))
  modi <- logistic_reg(mode = "classification") %>%  
    set_engine("glm") %>%
    fit(income ~ ., data = (test))
}

set.seed(2019)
rsam <- 
  rsam %>% 
  mutate(models = list(splits, receptes) %>% pmap(modelar)) 

# prediccio dels splits
predir <- function(split, recepte, model) {
  test <- bake(recepte, assessment(split))
  tibble(
    actual    = test$income,
    predit    = (predict(model, test))[[1]]
  )
}

set.seed(2019)

# pmap itera sobre n variables
rsam <- 
  rsam %>% 
  mutate(pred = list(splits, receptes,  models) %>% pmap(predir),
         metrics = map(pred, metrics, actual, predit))  

# validate
rsam %>% 
  select(metrics) %>% 
  unnest(metrics) %>% 
  filter(.metric == "accuracy") %>% 
  select(.estimate) %>% 
  kable(caption = "Accuracy 10 cv-fold") %>% 
    kable_styling(bootstrap_options = c("striped", "hover", "condensed"), 
                  full_width = TRUE)  

rsam %>% 
  select(metrics) %>% 
  unnest(metrics) %>% 
  filter(.metric == "accuracy") %>% 
  summarise(mean_accuracy = mean(.estimate)) %>% 
  kable(caption = "Mitjana 10 cv-fold", format = "html", escape = F) %>% 
    kable_styling(bootstrap_options = c("striped", "hover", "condensed"), 
                  full_width = TRUE)

```


