---
layout: post
title: Anàlisi Clients
author: Josep Espluga
published: false
status: process
draft: false
tags: myblog
---

***  

### **Anàlisi Descriptiu**

L'anàlisi descriptiu ens ha de permetre conèixer la tipologia actual dels nostres clients.  
Discretitzem les variàbles numériques per facilitar l'interpretabilitat.  
  
```{r setup, include=FALSE}
library(readr)
library(tidyverse)
library(funModeling)
library(gridExtra)
library(cowplot)
library(psych) # permet obtenir descriptius en funció de grups
library(lsr)   # calcula ETA
library(gmodels) 
library(factoextra)
knitr::opts_chunk$set(echo = TRUE)
```

```{r, include=FALSE}
dades <- read_csv("Dades_Consumidors_Supermercat.csv")


df <- dades %>% 
            rename(Sexe= Gender,
                   Edat= Age,
                   Ingressos_any= 'Annual Income (k$)',
                   Despesa_score= 'Spending Score (1-100)')

clients <- dades %>% 
            rename(Sexe= Gender,
                   Edat= Age,
                   Ingressos= 'Annual Income (k$)',
                   Score= 'Spending Score (1-100)')
```


```{r include=FALSE}
df$Edat <- cut(df$Edat, breaks = c(-Inf,25,35,45,55,Inf), 
                        labels = c('18-25','26-35','36-45','46-55','+55'))

df$Ingressos_any <- cut(df$Ingressos_any, breaks = c(-Inf,30,60,90,120,Inf),
                                          labels = c('0-30', '30-60', '60-90','90-120','120-150'))

df$Despesa_score <- cut(df$Despesa_score, breaks = c(-Inf,20,40,60,80,100),
                                            labels = c('0-20','21-40','41-60','61-80','81-100'))

```

```{r, include= FALSE}
p_sexe <- ggplot(dades, aes(Gender, fill = Gender))+
            geom_bar()+
            theme_minimal()+
            geom_text(stat='count', aes(label=..count.., group = Gender), vjust=1.2, position = position_stack(), color= "white", size=4.5)+
            geom_text(stat='count', aes(label= paste((stat(count))/2,'%'), group= 1), vjust=-1, color= "dimgrey", size=5)+
            labs(title = "Distribució Homes/Dones", x= "", y= "Total Observacions")+
            scale_y_continuous(limits= c(0,120), breaks = seq(0, 120, 20)) +
            scale_fill_brewer(palette = "Pastel1")+
            theme(
                legend.position="none",
                panel.grid.major.x = element_blank(),
                plot.title = element_text(color= "gray20", hjust = 0.5, size = 20),
                axis.title.x = element_text(color = "dimgrey"),
                axis.title.y = element_text(color = "dimgrey"),
                axis.text.x = element_text(color = "dimgrey", vjust = 5, size = 10),
                axis.text.y = element_text(color = "dimgrey"))
```


```{r, echo= FALSE}
p_den <- ggplot(dades, aes( x = Age, fill = Gender)) + 
    geom_density(alpha = 0.4)+
    theme_minimal()+
            labs(title = "Sexe per Edat", x= "", y= "Densitat")+
            #scale_y_continuous(limits= c(0,120), breaks = seq(0, 120, 20)) +
            scale_fill_brewer(palette = "Pastel1")+
            theme(
                legend.position="none",
                panel.grid.major.x = element_blank(),
                plot.title = element_text(color= "gray20", hjust = 0.5, size = 20),
                axis.title.x = element_text(color = "dimgrey"),
                axis.title.y = element_text(color = "dimgrey"),
                axis.text.x = element_text(color = "dimgrey", vjust = 5, size = 10),
                axis.text.y = element_text(color = "dimgrey"))
```

```{r, include= FALSE}
p_edat <-  ggplot(df, aes(x=Edat, fill=Sexe))+
            geom_bar()+
            theme_minimal()+
            geom_text(stat='count', aes(label=..count.., group = Sexe), vjust=1.2, position = position_stack(), color= "white", size=4.5)+
            geom_text(stat='count', aes(label= paste((stat(count))/2,'%'), group= 1), vjust=-1, color= "dimgrey", size=5)+
            labs(title = "Sexe per Grup d'Edat", x= "", y= "Total Observacions")+
            scale_y_continuous(limits= c(0,60), breaks = seq(0, 60, 20)) +
            scale_fill_brewer(palette = "Pastel1")+
            theme(
                legend.position = c(0.9, 0.92),
                panel.grid.major.x = element_blank(),
                plot.title = element_text(color= "gray20", hjust = 0.5, size = 20),
                axis.title.x = element_text(color = "dimgrey"),
                axis.title.y = element_text(color = "dimgrey"),
                axis.text.x = element_text(color = "dimgrey", vjust = 5, size = 10),
                axis.text.y = element_text(color = "dimgrey"))
```

```{r, include=FALSE}
p_ing <- ggplot(df, aes(x=Ingressos_any, fill=Sexe))+
            geom_bar()+
            theme_minimal()+
            geom_text(stat='count', aes(label= stat(count), group = Sexe), vjust=1.2, position = position_stack(), color= "white", size=3)+
            geom_text(stat='count', aes(label= paste((stat(count))/2,'%'), group= 1), vjust=-1, color= "dimgrey", size=5)+
            labs(title = "Ingressos Any", x= "", y= "Total Observacions")+
            scale_y_continuous(limits= c(0,80), breaks = seq(0, 80, 20)) +
            scale_fill_brewer(palette = "Pastel1")+
            theme(
                legend.position = "none",
                panel.grid.major.x = element_blank(),
                plot.title = element_text(color= "gray20", hjust = 0.5, size = 20),
                axis.title.x = element_text(color = "dimgrey"),
                axis.title.y = element_text(color = "dimgrey"),
                axis.text.x = element_text(color = "dimgrey", vjust = 5, size = 10),
                axis.text.y = element_text(color = "dimgrey"))

```          

```{r, include=FALSE}
p_sco <- ggplot(df, aes(x=Despesa_score, fill=Sexe))+
            geom_bar()+
            theme_minimal()+
            geom_text(stat='count', aes(label= stat(count), group = Sexe), vjust=1.2, position = position_stack(), color= "white", size=3)+
            geom_text(stat='count', aes(label= paste((stat(count))/2,'%'), group= 1), vjust=-1, color= "dimgrey", size=5)+
            labs(title = "Ranking Despesa", x= "", y= "Total Observacions")+
            scale_y_continuous(limits= c(0,80), breaks = seq(0, 80, 20)) +
            scale_fill_brewer(palette = "Pastel1")+
            theme(
                legend.position = c(0.9, 0.92),
                panel.grid.major.x = element_blank(),
                plot.title = element_text(color= "gray20", hjust = 0.5, size = 20),
                axis.title.x = element_text(color = "dimgrey"),
                axis.title.y = element_text(color = "dimgrey"),
                axis.text.x = element_text(color = "dimgrey", vjust = 5, size= 10),
                axis.text.y = element_text(color = "dimgrey"))
                
            
```

&nbsp;  

```{r, echo=FALSE, fig.height = 8, fig.width = 15, fig.align = "center"}

grid.arrange(p_sexe, p_den, p_edat, ncol = 3)

```

* #### **Sexe**

Diferència entre homes i dones del 12% (24 persones d'una mostra de 200). 

* #### **Edat**

Un 30% dels clients estan entre els 26-35 anys.  
La resta de franges d'edat està molt igualada. Amb un descens natural en la última franja d'edat.   
Entre els 26 i els 55 anys (66,5%) el percentatge de dones és superior a la diferència global homes-dones (81 dones - 52 homes). 
Al voltant dels 50 anys hi ha un augment d'activitat en les dones  i a partir dels 55 anys és millor la participació d'homes.  
  
&nbsp;  

```{r, , echo=FALSE, fig.height = 8, fig.width = 15, fig.align = "center"}
grid.arrange(p_ing, p_sco, ncol = 2)
```

* #### **Ingressos**  

La franja més important de nivells d'ingressos es troba entre els  60 i $90.000.  
Entre els 30 i $90.000 acumulem el 73% dels enquestats.
Entre els 0 i $90.000 dolars tenim el 89% dels enquestats.  
Les rendes son molt homogenies entre els dos sexes.  
Les rendes altes son poc significatives.  

* #### **Score Despesa**  

El 37,5% dels clients estan en un ranking 'average'.  
La segona posició amb un 18% correspon a un ranking 'baix'.  
La resta estan molt equilibrats.  
La suma dels rankings top + alt suposen un 31%.
Podriem parlar d'un 31% de bons clients, un 37% de normals i un 31 de dolents.
Existeix un cert equilibri homes-dones excepte al ranking 'mig-baix' on predominen les dones. 
  
  
***

### **Anàlisi Relacional**  

&nbsp; 

  
```{r, echo= FALSE}
p_is <- ggplot(clients, aes(x= Ingressos, y=Score, color= Sexe, size= Edat))+
            geom_point()+
            theme_light()+
            labs(title = "Ingressos-Classificació \n ", x= "Ingressos", y= "Score")+
            scale_y_continuous(limits= c(0,100), breaks = seq(0, 100, 20)) +
            #geom_text( aes(label= ifelse(CustomerID == 1 | CustomerID == 3 | CustomerID == 199, as.character(CustomerID), '')), vjust=-1, color= "dimgrey", size=3)+
            scale_color_brewer(palette = "Pastel1")+
            theme(
                legend.position = "top",
                plot.title = element_text(color= "gray20", hjust = 0.5, size = 20),
                axis.title.x = element_text(color = "dimgrey", size = 15),
                axis.title.y = element_text(color = "dimgrey", size = 15),
                axis.text.x = element_text(color = "dimgrey", vjust = 0, size= 10),
                axis.text.y = element_text(color = "dimgrey"))+
                annotate("rect", xmin = 5, xmax = 48, ymin = 0, ymax = 38,  alpha = 0, color = "red")+
                annotate("rect", xmin = 5, xmax = 48, ymin = 64, ymax = 100,  alpha = 0, color = "red")+
                annotate("rect", xmin = 35, xmax = 72, ymin = 39, ymax = 61,  alpha = 0, color = "red")+
                annotate("rect", xmin = 65, xmax = 140, ymin = 64, ymax = 100,  alpha = 0, color = "red")+
                annotate("rect", xmin = 65, xmax = 140, ymin = 0, ymax = 38,  alpha = 0, color = "red")
        
```

```{r, echo= FALSE}
p_es <- ggplot(clients, aes(x= Edat, y=Score, color= Sexe, size= Ingressos))+
            geom_point()+
            theme_light()+
            labs(title = "Edat-Classificació \n ", x= "Edat", y= "Score")+
            scale_y_continuous(limits= c(0,100), breaks = seq(0, 100, 20)) +
            #geom_text( aes(label= ifelse(CustomerID == 1 | CustomerID == 3 | CustomerID == 199, as.character(CustomerID), '')), vjust=-1, color= "dimgrey", size=3)+
            scale_color_brewer(palette = "Pastel1")+
            theme(
                legend.position = "top",
                plot.title = element_text(color= "gray20", hjust = 0.5, size = 20),
                axis.title.x = element_text(color = "dimgrey", size = 15),
                axis.title.y = element_text(color = "dimgrey", size = 15),
                axis.text.x = element_text(color = "dimgrey", vjust = 0, size= 10),
                axis.text.y = element_text(color = "dimgrey"))+
            
            scale_size_continuous(name = "Ingressos",
                    breaks = c(20,40,60,80,100, 140),
                    limits = c(10, 140),
                    labels = c(20,40,60,80,100, 140),
                    range = c(0.5, 6) )+
            annotate("rect", xmin = 42, xmax = 72, ymin = 62, ymax = 100,  alpha = 0, color = "red")+
            annotate("rect", xmin = 21, xmax = 42, ymin = 22, ymax = 47,  alpha = 0, color = "red")+
            annotate("rect", xmin = 16, xmax = 40, ymin = 0, ymax = 19,  alpha = 0, color = "red")
            
    
```

```{r, echo=FALSE, fig.height = 8, fig.width = 15, fig.align = "center"}
grid.arrange(p_is, p_es, ncol = 2)
```

* #### **Ingressos - Score**  
  
Gràfica que relaciona els ingressos amb la classificació del client.
El tamay del punt ens indica l'edat i el color refereix sexe.  
  
Aquesta classificació ens permet intuir una certa distribució, a la vegada que ens dona dades del perfil de client de cada grup:  
- S' insinuen 5 grups diferenciats  
- No hi ha una clara distinció determinada pel sexe  
- Per ordre de valoració de client:  
    - clients TOP 1: perfil de baix ingrés, els més joves. Valoració positiva probablement pel volum de compres i no per l'import.  
    - clients TOP 2: perfil ingressos superiors a la mitjana, edat al voltant dels 40 anys  
    - clients PROMIG: clients amb valoració 50 de 100 i centrats segins nivell d'ingressos. Edat al voltant dels 50 anys  
    
```{r, echo= FALSE, include= FALSE}
############################################## CLUSTERING
actives <- clients %>% 
                select(4,5) %>% 
                scale()

dd <- dist(actives, method = "euclidean") 
hc <- hclust(dd, method = "single") 
plot(hc, hang = -1, cex = 0.5) 

dd <- dist(actives, method = "euclidean") 
hc.ward <- hclust(dd, method = "ward.D2") 
plot(hc.ward, hang = -1, cex = 0.5) 

plot(hc.ward, hang = -1, cex = 0.5) 
rect.hclust(hc.ward, k=5, border="red")

k_5 <- cutree(hc.ward, k = 5)

actives <- cbind(actives, k_5)
actives <- as.data.frame(actives)

clients <- cbind(clients, k_5)
clients <- as.data.frame(clients)

summaries_k5 <- describeBy(actives[,1:2],actives$k_5) 

plot(summaries_k5$'1'$vars,summaries_k5$'1'$mean,type="l",xaxt='n',ylim=c(-5,5),xlab="item",ylab="mitjana de grup k5") 
lines(summaries_k5$'2'$vars,summaries_k5$'2'$mean,type="l", col=2) 
lines(summaries_k5$'3'$vars,summaries_k5$'3'$mean,type="l",col=3)
lines(summaries_k5$'4'$vars,summaries_k5$'4'$mean,type="l",col=4)
lines(summaries_k5$'5'$vars,summaries_k5$'5'$mean,type="l",col=5)
legend("topright", c("G1", "G2", "G3", "G4", "G5"), col = c(1, 2, 3, 4, 5), lty = c(1, 1, 1, 1, 1),cex=0.6) 
axis(1, at=c(1,2), labels=c("Ing","Scor")) 

plot(actives$Ingressos,actives$Score,type="none",main="clustering in 5 classes") 
text(actives$Ingressos,actives$Score,col=actives$k_5,cex=0.6) 
abline(h=0,v=0,col="gray") 
legend("bottomright",c("G1","G2","G3","G4", "G5"),pch=20,col=c(1:3),cex=0.6)

cdg <- actives %>% 
    group_by(k_5) %>% 
    summarise(c_ing=mean(Ingressos),
              c_sco=mean(Score)) %>% 
    select(-k_5)

k_means<-kmeans(actives[, 1:2], centers = cdg) 

pep <- data.frame(sexe= clients$Sexe,
                  edat= clients$Edat,
                  actives)

CrossTable(pep$sexe,pep$k_5,chisq = T,expected = T) 

boxplot(pep$edat~pep$k_5, ylab="Edat", xlab="grups") 

```

***  

### **Anàlisi Clúster** 

Per confirmar la segmentació intuida visualment gràcies a la representació gràfica, realitzem un anàlisi cluster per
agrupar automàticament les observacions de la mostra.  


```{r, echo=FALSE, fig.height = 10, fig.width = 15, fig.align = "center"}

#palette= c("#2E9FDF","#00AFBB","#E7B800","#FC4E07", "darkorchid1"),
pclu <- fviz_cluster(list(data = pep[ , 3:4], cluster= k_5),
             palette= c("grey","darkolivegreen3","#E7B800","limegreen", "#F6CED8"),
             ellipse.type= "convex",
             show.clust.cent= FALSE,
             repel= FALSE,
             labelsize = 8,
             
             ggtheme = theme_minimal())+
             theme(
                legend.position = "top",
                plot.title = element_text(color= "gray20", hjust = 0.5, size = 20),
                axis.title.x = element_text(color = "dimgrey", size = 15),
                axis.title.y = element_text(color = "dimgrey", size = 15),
                axis.text.x = element_text(color = "dimgrey", vjust = 0, size= 10),
                axis.text.y = element_text(color = "dimgrey"))

```

```{r, echo= FALSE, fig.height = 8, fig.width = 15, fig.align = "center"}
pclu_tot <- ggplot(pep, aes(k_5, fill = as.factor(k_5), color= as.factor(k_5)))+
            geom_bar(alpha=0.5)+
            theme_minimal()+
            geom_text(stat='count', aes(label=..count.., group = k_5), vjust=1.2, position = position_stack(), color= "white", size=4.5)+
            geom_text(stat='count', aes(label= paste((stat(count))/2,'%'), group= 1), vjust=-1, color= "dimgrey", size=5)+
            labs(title = "Total Clients per Clúster", x= "", y= "Total Observacions")+
            scale_y_continuous(limits= c(0,100), breaks = seq(0, 100, 20)) +
            scale_fill_manual(values = c("grey","darkolivegreen3","#E7B800","limegreen", "#F6CED8"))+
            scale_color_manual(values = c("grey","darkolivegreen3","#E7B800","limegreen", "#F6CED8"))+
            theme(
                legend.position="none",
                panel.grid.major.x = element_blank(),
                plot.title = element_text(color= "gray20", hjust = 0.5, vjust= -3, size = 20),
                axis.title.x = element_text(color = "dimgrey"),
                axis.title.y = element_text(color = "dimgrey"),
                axis.text.x = element_text(color = "dimgrey", vjust = 5, size = 10),
                axis.text.y = element_text(color = "dimgrey"))


```


```{r, echo= FALSE}
pclu_sex <- ggplot(pep, aes(factor(k_5)))+
    geom_bar(alpha=0.5, aes(fill=sexe))+
    theme_minimal()+
    geom_text(stat='count', aes(label=..count.., group = sexe), vjust=1.2, position = position_stack(), color= "white", size=4.5)+
    geom_text(stat='count', aes(label= paste((stat(count))/2,'%'), group= 1), vjust=-1, color= "dimgrey", size=5)+
    geom_text(stat='count', aes(y=56*(..count..)/100, group= factor(k_5)), label="__            __", size=6, color="darkblue")+ 
    labs(title = "Sexe per Clúster", x= "", y= "Total Observacions")+
    scale_y_continuous(limits= c(0,100), breaks = seq(0, 100, 20)) +
    scale_fill_brewer(palette = "Pastel1")+
    theme(
        legend.position= c(0.9, 0.84),
        #panel.grid.major.x = element_blank(),
        plot.title = element_text(color= "gray20", hjust = 0.5, vjust= -3, size = 20),
        axis.title.x = element_text(color = "dimgrey"),
        axis.title.y = element_text(color = "dimgrey"),
        axis.text.x = element_text(color = "dimgrey", vjust = 5, size = 10),
        axis.text.y = element_text(color = "dimgrey"))
```


```{r, , echo=FALSE, fig.height = 15, fig.width = 15, fig.align = "center"}
#grid.arrange(p_clu, p_tot, ncol = 2)

#grid.arrange(arrangeGrob(p_clu, ncol = 1, nrow = 1),
             #arrangeGrob(p_tot, ncol = 1, nrow = 1), heights= c(1,1), widths= c(3,1))

grid.arrange(pclu, arrangeGrob(pclu_sex, pclu_tot, nrow=1), nrow= 2)       
```

* #### **Resum per Clusters** 
    
```{r, echo=FALSE}
#boxplot(pep$edat~pep$k_5, ylab="Edat", xlab="grups")
pbox_ed <- ggplot(clients, aes(x= k_5, y=Edat, group= k_5, fill= as.factor(k_5)))+
            geom_boxplot(alpha=0.5)+
            geom_point(aes(fill = as.factor(k_5)), size = 1.5, shape = 21, position = position_jitterdodge()) +
            theme_minimal()+
            labs(title = "Edat", x= "", y= "anys")+
            #scale_y_continuous(limits= c(0,100), breaks = seq(0, 100, 20)) +
            #geom_text( aes(label= ifelse(CustomerID == 1 | CustomerID == 3 | CustomerID == 199, as.character(CustomerID), '')), vjust=-1, color= "dimgrey", size=3)+
            scale_fill_manual(values = c("grey","darkolivegreen3","#E7B800","limegreen", "#F6CED8"))+
            #scale_color_brewer(palette = "Pastel1")+
            theme(
                legend.position = "none",
                plot.title = element_text(color= "gray20", hjust = 0.5, size = 20),
                axis.title.x = element_text(color = "dimgrey", size = 15),
                axis.title.y = element_text(color = "dimgrey", size = 15),
                axis.text.x = element_text(color = "dimgrey", vjust = 0, size= 10),
                axis.text.y = element_text(color = "dimgrey"))
        
```
  
```{r, echo=FALSE}

pbox_ing <- ggplot(clients, aes(x= k_5, y=Ingressos, group= k_5, fill= as.factor(k_5)))+
            geom_boxplot(alpha=0.5)+
            geom_point(aes(fill = as.factor(k_5)), size = 1.5, shape = 21, position = position_jitterdodge()) +
            theme_minimal()+
            labs(title = "Ingressos", x= "", y= "$ xM")+
            #scale_y_continuous(limits= c(0,100), breaks = seq(0, 100, 20)) +
            #geom_text( aes(label= ifelse(CustomerID == 1 | CustomerID == 3 | CustomerID == 199, as.character(CustomerID), '')), vjust=-1, color= "dimgrey", size=3)+
            scale_fill_manual(values = c("grey","darkolivegreen3","#E7B800","limegreen", "#F6CED8"))+
            #scale_color_brewer(palette = "Pastel1")+
            theme(
                legend.position = "none",
                plot.title = element_text(color= "gray20", hjust = 0.5, size = 20),
                axis.title.x = element_text(color = "dimgrey", size = 15),
                axis.title.y = element_text(color = "dimgrey", size = 15),
                axis.text.x = element_text(color = "dimgrey", vjust = 0, size= 10),
                axis.text.y = element_text(color = "dimgrey"))
        
```
  
```{r, echo=FALSE}

pbox_sco <- ggplot(clients, aes(x= k_5, y=Score, group= k_5, fill= as.factor(k_5)))+
            geom_boxplot(alpha=0.5)+
            geom_point(aes(fill = as.factor(k_5)), size = 1.5, shape = 21, position = position_jitterdodge()) +
            theme_minimal()+
            labs(title = "Ranking", x= "", y= "Score")+
            #scale_y_continuous(limits= c(0,100), breaks = seq(0, 100, 20)) +
            #geom_text( aes(label= ifelse(CustomerID == 1 | CustomerID == 3 | CustomerID == 199, as.character(CustomerID), '')), vjust=-1, color= "dimgrey", size=3)+
            scale_fill_manual(values = c("grey","darkolivegreen3","#E7B800","limegreen", "#F6CED8"))+
            #scale_color_brewer(palette = "Pastel1")+
            theme(
                legend.position = "none",
                plot.title = element_text(color= "gray20", hjust = 0.5, size = 20),
                axis.title.x = element_text(color = "dimgrey", size = 15),
                axis.title.y = element_text(color = "dimgrey", size = 15),
                axis.text.x = element_text(color = "dimgrey", vjust = 0, size= 10),
                axis.text.y = element_text(color = "dimgrey"))
        
``` 

```{r, , echo=FALSE, fig.height = 6, fig.width = 15, fig.align = "center"}

grid.arrange(pbox_ed, pbox_ing, pbox_sco, nrow=1)      
```

