---
layout: post  
title: Condition Monitoring Analysis  
author: Josep Espluga  
published: false  
status: process  
draft: false  
tags: industrial  
---

```{r, echo=FALSE}
htmltools::img(src = knitr::image_uri("C:/Users/josep/OneDrive/R/Air/logo1.jpg"), 
               alt = 'logo1', 
               style = 'position:absolute; top:0; right:0; padding:10px;')

```

```{r setup, include=FALSE}
knitr::opts_chunk$set(warning = FALSE, message = FALSE)
```

***

```{r, echo=FALSE}
library(tidyverse)
library(cowplot)
library(forecast)
library(funModeling)
library(kableExtra)
library(stats)
library(changepoint)
library(broom) # augment() tidy decompose
```

### **Introducció**

La possibilitat de descobrir i facilitar la interpretació de quins son els diferents estats de funcionament d'un equipament, a través de l'anàl.lisi de les sèries de dades registrades per diferents sensors, ha de permetre obtenir un model no supervisat de segmentació de condicions de treball que ens permeti detectar anomalies i predir l'estat de funcionament per tal de facilitar la programació del manteniment preventiu, minimitzar possibles parades i reduir costos de situacions inesperades de manteniment.  

### **Dades**  

Disposem d'un equipament elèctric-pneumàtic on es monitoritza el consum i la pressió de l'aire comprimit durant tots els cicles de màquina per tal de detectar canvis de condició de funcionament.  
Cicles de 2.6 segons amb 8 moviments de cilindres pneumàtics de petit tamany i registres cada 0.5 segons de les dues variables, durant 15 minuts.    
Analitzem dues sèreis diferents d'observacions. Una sèrie amb condicions normals de funcinament i una sèrie on simulem una fuita d'aire.    
El format dels registres és el següent:  

```{r}
# Condicions de treball. OK
x <- scan("LOGFILE_health.log",what=character(), skip = 1, skipNul = TRUE)
x1 <- data.frame(x, stringsAsFactors = FALSE)
df_1 <- separate(x1, col = x, into = c("hora","cabal","pressio"), sep = ",", convert = TRUE)

df_ok <- 
df_1 %>% 
  mutate(cabal = ifelse(cabal<0, 0, cabal),
         temps = c(1:nrow(df_1)))


# Condicions de treball: fuites
y <- scan("LOGFILE_ill.log",what=character(), skip = 1, skipNul = TRUE)
y1 <- data.frame(y, stringsAsFactors = FALSE)
df_2 <- separate(y1, col = y, into = c("hora","cabal","pressio"), sep = ",", convert = TRUE)

df_fug <- 
df_2 %>% 
  mutate(cabal = ifelse(cabal<0, 0, cabal),
         temps = c(1:nrow(df_2)))

df_fug %>% 
  select(-temps) %>% 
  rename("pressió" = "pressio") %>% 
  head() %>% 
  kable() %>% 
  kable_styling(bootstrap_options = c("condensed"), full_width = F)
```

### **Descriptius estadístics**  

```{r, fig.height= 8, fig.width= 15, fig.align= "center"}
hist_ok <- 
df_ok %>% 
  select(pressio, cabal) %>% 
  gather() %>%  
  ggplot(aes(x= value))+
  geom_histogram(fill= "dodgerblue3", color="white")+
  facet_wrap(~key, scales = "free")+
  theme_minimal()+
  theme(title = element_text(color= "dodgerblue3"))+
  labs(title = "Condicions Treball: OK", x="", y="")

hist_fui <- 
df_fug %>% 
  select(pressio, cabal) %>% 
  gather() %>%  
  ggplot(aes(x= value))+
  geom_histogram(fill= "orange", color="white")+
  facet_wrap(~key, scales = "free")+
  theme_minimal()+
  theme(title = element_text(color= "orange"))+
  labs(title = "Condicions Treball: fuites", x="", y="")

plot_grid(hist_ok, hist_fui, labels = "", ncol=1)

```

```{r, fig.height= 4, fig.width= 10, fig.align= "center"}
p_dens_q <- 
ggplot()+
  geom_density(data = df_ok, aes(x = cabal), fill = "dodgerblue3", alpha= 0.5)+
  geom_density(data = df_fug, aes(x = cabal), fill= "orange", alpha= 0.5)+
  theme_minimal()+
  theme(title = element_text(color= "grey30"),
        plot.title = element_text(hjust = 0.5))+
  labs(title = "Cabal", x="", y="")

p_dens_p <-
ggplot()+
  geom_density(data = df_ok, aes(pressio), fill= "dodgerblue3", alpha= 0.5)+
  geom_density(data = df_fug, aes(pressio), fill= "orange", alpha= 0.5 )+
  theme_minimal()+
  theme(title = element_text(color= "grey30"),
        plot.title = element_text(hjust = 0.5))+
  labs(title = "Pressió", x="", y="")

plot_grid(p_dens_q, p_dens_p, ncol = 2)
```

```{r}
df_ok %>% 
  slice(1:1742) %>% 
  select(Cabal_OK = cabal, Pressio_OK = pressio) %>% 
  mutate(Cabal_fuites = df_fug$cabal,
         Pressio_fuites = df_fug$pressio) %>% 
  rename("Pressió_OK" = Pressio_OK, "Pressió_fuites" = Pressio_fuites) %>% 
  map_df(~(data.frame(min = min(.x),
                      max = max(.x),
                      mean = mean(.x),
                      sd = sd(.x),
                      med = median(.x))),
         .id= "Variable") %>% 
  arrange(factor(Variable, levels= c("Cabal_OK", "Cabal_fuites", "Pressió_OK", "Pressió_fuites"))) %>% 
  mutate_if(is.numeric, format, digits= 3) %>% 
  kable(caption = "Estadístics:") %>% 
  kable_styling(bootstrap_options = c("condensed"), full_width = F)
```

Les dues sèries presenten valors molt poc diferenciats, aspecte que dificulta una segmentació de diferents condicions de funcionament.  

### **Sèries Temporals** {.tabset .tabset-fade}

Convertim les observacions en una sèrie sequencial i ordenada en el temps.   
Aquesta seqüència de dades ordenades i equidistants cronologicament, mostra l'estat de la instal.lació, en referència al consum i pressió observables en diferents cicles de funcionament de màquina.

#### Cabal

```{r, fig.height= 8, fig.width= 15, fig.align= "center"}
cabal_ok <-  
  ggplot(df_ok, aes(x = temps, y=cabal))+
    geom_line(color="grey30")+
    theme_minimal()+
    labs(title = "CABAL Condicions treball: OK", x="temps", y="cabal (l/min)")+
    theme(#axis.text.x = element_blank(),
          axis.ticks.x = element_blank(),
          axis.line.x = element_blank(),
          panel.grid.major.x =element_blank(),
          title = element_text(color= "dodgerblue3"))

cabal_ko <-  
  ggplot(df_fug, aes(x = temps, y=cabal))+
    geom_line(color="grey30")+
    theme_minimal()+
    labs(title = "CABAL Condicions treball: fuites", x="temps", y="cabal (l/min)")+
    theme(#axis.text.x = element_blank(),
          axis.ticks.x = element_blank(),
          axis.line.x = element_blank(),
          panel.grid.major.x =element_blank(),
          title = element_text(color= "orange"))

plot_grid(cabal_ok,cabal_ko, labels = "", ncol=1)

```

#### Pressió

```{r, fig.height= 8, fig.width= 15, fig.align= "center"}
pressio_ok <-  
  ggplot(df_ok, aes(x = temps, y=pressio))+
    geom_line(color="grey30")+
          
    theme_minimal()+
    labs(title = "PRESSIÓ“ Condicions treball: OK", x="temps", y="pressió (bar)")+
    theme(axis.ticks.x = element_blank(),
          axis.line.x = element_blank(),
          panel.grid.major.x =element_blank(),
          title = element_text(color= "dodgerblue3"))

pressio_ko <-  
  ggplot(df_fug, aes(x = temps, y=pressio))+
  geom_line(color="grey30")+
  theme_minimal()+
  labs(title = "PRESSIÓ“ Condicions treball: fuites", x="temps", y="pressió (bar)")+
  theme(axis.ticks.x = element_blank(),
        axis.line.x = element_blank(),
        panel.grid.major.x =element_blank(),
        title = element_text(color= "orange"))
  
plot_grid(pressio_ok,pressio_ko, labels = "", ncol=1)

```


### **Descomposició Sèries Temporals**  {.tabset .tabset-fade} 

Anàlisi de les sèries temporals des del punt de vista de les seves components estructurals:  
<center>  
  
Tendència + Efecte Estacional + Residus  
  
</center>
D'aquesta descomposició ens interessa especialment la informació de la tendència de les variables analitzades.    

#### Cabal  

```{r, fig.height= 12, fig.width= 20, fig.align= "center" }
ts_qh <- ts(df_ok$cabal, frequency = 120)

d_ts_qh <- decompose(ts_qh, type = "additive")
# plot(d_ts_qh)

d_ts_qh %>% 
  augment() %>% 
  rename("Estacional" = .seasonal,
         "Trend" = .trend,
         "Random" = .remainder,
         "Data" = .seasadj) %>% 
  gather(variable, valor) %>% 
  mutate(temps = as.numeric(rownames(.))) %>% 
  ggplot(aes(x= temps, y= valor))+
  geom_line(aes(color=as.factor(variable)))+
  theme_minimal()+
  theme(legend.position = "none",
        title = element_text(color= "dodgerblue3"),
        plot.title = element_text(hjust = 0.5))+
  labs(title = "Condicions Treball: OK", x="", y="")+
  facet_wrap(~variable, scales="free", ncol = 1)
```

 
```{r, fig.height= 12, fig.width= 20, fig.align= "center"}
ts_qi <- ts(df_fug$cabal, frequency = 120)

d_ts_qi <- decompose(ts_qi, type = "additive")
# plot(d_ts_qi)

d_ts_qi %>% 
  augment() %>% 
  rename("Estacional" = .seasonal,
         "Trend" = .trend,
         "Random" = .remainder,
         "Data" = .seasadj) %>% 
  gather(variable, valor) %>% 
  mutate(temps = as.numeric(rownames(.))) %>% 
  ggplot(aes(x= temps, y= valor))+
  geom_line(aes(color=as.factor(variable)))+
  theme_minimal()+
  theme(legend.position = "none",
        title = element_text(color= "dodgerblue3"),
        plot.title = element_text(hjust = 0.5))+
  labs(title = "Condicions Treball: fuites", x="", y="")+
  facet_wrap(~variable, scales="free", ncol = 1)
```

#### Pressió

```{r, fig.height= 12, fig.width= 20, fig.align= "center"}
ts_ph <- ts(df_ok$pressio, frequency = 120)

d_ts_ph <- decompose(ts_ph, type = "additive")
# plot(d_ts_ph)

d_ts_ph %>% 
  augment() %>% 
  rename("Estacional" = .seasonal,
         "Trend" = .trend,
         "Random" = .remainder,
         "Data" = .seasadj) %>% 
  gather(variable, valor) %>% 
  mutate(temps = as.numeric(rownames(.))) %>% 
  ggplot(aes(x= temps, y= valor))+
  geom_line(aes(color=as.factor(variable)))+
  theme_minimal()+
  theme(legend.position = "none",
        title = element_text(color= "dodgerblue3"),
        plot.title = element_text(hjust = 0.5))+
  labs(title = "Condicions Treball: OK", x="", y="")+
  facet_wrap(~variable, scales="free", ncol = 1)
```

   
```{r, fig.height= 12, fig.width= 20, fig.align= "center"}
ts_pi <- ts(df_fug$pressio, frequency = 120)

d_ts_pi <- decompose(ts_pi, type = "additive")
# plot(d_ts_pi)

d_ts_pi %>% 
  augment() %>% 
  rename("Estacional" = .seasonal,
         "Trend" = .trend,
         "Random" = .remainder,
         "Data" = .seasadj) %>% 
  gather(variable, valor) %>% 
  mutate(temps = as.numeric(rownames(.))) %>% 
  ggplot(aes(x= temps, y= valor))+
  geom_line(aes(color=as.factor(variable)))+
  theme_minimal()+
  theme(legend.position = "none",
        title = element_text(color= "dodgerblue3"),
        plot.title = element_text(hjust = 0.5))+
  labs(title = "Condicions Treball: fuites", x="", y="")+
  facet_wrap(~variable, scales="free", ncol = 1)
```

### **Changepoint Detection Algorithms** {.tabset .tabset-fade}

Algoritme de detecció de variacions sobtades en una serie temporal.  
Aquests canvis poden representar transicions entre estats de condició de treball.  

#### Cabal   

```{r, fig.height= 12, fig.width= 20, fig.align= "center"}
penalty_val_q <- 25000

cptm_qh <- cpt.mean(ts_qh, penalty = "Manual", pen.value = penalty_val_q, method = "PELT")

cptm_qi <- cpt.mean(ts_qi, penalty = "Manual", pen.value = penalty_val_q, method = "PELT")

par(mfrow = c(2,1))
plot(cptm_qh, col= "grey", main= "Cabal. Monitorització Condicions: OK", col.main= "dodgerblue3")
plot(cptm_qi, col= "grey", main= "Cabal. Monitorització Condicions: fuites", col.main= "orange")
```

```{r, echo=FALSE}
cpts_q <- cpts(cptm_qi) # moment de canvi
```

Punt Canvi CABAL 1: **`r cpts_q[1]`**    
Punt Canvi CABAL 2: **`r cpts_q[3]`**  
Mitjanes segments :     **`r  cptm_qi@param.est$mean`**

#### Pressió  

```{r, fig.height= 12, fig.width= 20, fig.align= "center"}
penalty_val_p <- 2
cptm_ph <- cpt.mean(ts_ph, penalty = "Manual", pen.value = penalty_val_p, method = "PELT")

cptm_pi <- cpt.mean(ts_pi, penalty = "Manual", pen.value = penalty_val_p, method = "PELT")

par(mfrow = c(2,1))
plot(cptm_ph, col= "grey", main= "Pressió. Monitorització Condicions: OK", col.main= "dodgerblue3")
plot(cptm_pi, col= "grey", main= "Pressió. Monitorització Condicions: fuites", col.main= "orange")
```

```{r, echo=FALSE}
cpts_p <- cpts(cptm_pi) # moment de canvi
```

Punt Canvi PRESSIÃ“ 1: **`r cpts_p[1]`**  
Punt Canvi PRESSIÃ“ 2: **`r cpts_p[2]`**  
Mitjanes segments   : **`r  cptm_pi@param.est$mean`**  

### **Anàlisi Tendència** {.tabset .tabset-fade}

```{r}
# Decompose: Cabal
ts_qh.mstl <- mstl(ts_qh)
tend_qh <- as.data.frame(ts_qh.mstl)
df_ok$tend_qh <- tend_qh$Trend

ts_qi.mstl <- mstl(ts_qi)
tend_qi <- as.data.frame(ts_qi.mstl)
df_fug$tend_qi <- tend_qi$Trend

# Decompose: Pressió
ts_ph.mstl <- mstl(ts_ph)
tend_ph <- as.data.frame(ts_ph.mstl)
df_ok$tend_ph <- tend_ph$Trend

ts_pi.mstl <- mstl(ts_pi)
tend_pi <- as.data.frame(ts_pi.mstl)
df_fug$tend_pi <- tend_pi$Trend
```

#### Cabal  

```{r, fig.height= 8, fig.width= 20, fig.align= "center"}
ggplot()+
  geom_line(data = df_ok, aes(x = temps, y = tend_qh), color = "#00AFBB")+
  geom_line(data = df_fug, aes(x = temps, y=tend_qi), color = "#E7B800")+
  theme_minimal()+
  labs(title = "CABAL", x="temps", y="cabal (l/min)")+
  theme(#axis.text.x = element_blank(),
    axis.ticks.x = element_blank(),
    axis.line.x = element_blank(),
    panel.grid.major.x =element_blank(),
    title = element_text(color= "gray30"),
    plot.title = element_text(hjust = 0.5))+
    annotate("text", x= 1525, y= 71, label= "Sèrie OK", hjust= 0, size= 4, color= "#00AFBB")+
    annotate("text", x= 890, y= 81, label= "Sèrie fuites", hjust= 0, size= 4, color= "#E7B800")
  
```


#### Pressió   

```{r, fig.height= 8, fig.width= 20, fig.align= "center"}
ggplot()+
  geom_line(data = df_ok, aes(x = temps, y = tend_ph), color = "#00AFBB")+
  geom_line(data = df_fug, aes(x = temps, y=tend_pi), color = "#E7B800")+
  theme_minimal()+
  labs(title = "PRESSIÓ", x="temps", y="pressió (bar)")+
  theme(#axis.text.x = element_blank(),
    axis.ticks.x = element_blank(),
    axis.line.x = element_blank(),
    panel.grid.major.x =element_blank(),
    title = element_text(color= "gray30"),
    plot.title = element_text(hjust = 0.5))+
    annotate("text", x= 725, y= 5.1, label= "Sèrie OK", hjust= 0, size= 4, color= "#00AFBB")+
    annotate("text", x= 750, y= 4.9, label= "Sèrie fuites", hjust= 0, size= 4, color= "orange")
```


### **Interdependència** {.tabset .tabset-fade}

Un canvi de les condicions de treball pot suposar un canvi de les dependències entre els diferents sensors.  
Correlacionar la situació de canvi de les dues variables amplifica els punts d'anomalia a partir de les gràfiques de tendència.  
Gràfiques dels valors escalats de la tendència de pressió i cabal de les dues sèries.  

#### OK

```{r, fig.height= 8, fig.width= 20, fig.align= "center"}
df_ok %>% 
  select(tend_qh, tend_ph) %>% 
  scale() %>% 
  as.data.frame() %>% 
  mutate(t= df_ok$temps) %>%
  ggplot()+
  geom_line(aes(x= t, y= tend_qh), color = "blue") +
  geom_line(aes(x= t, y= tend_ph), color = "cyan3") +
  geom_hline(yintercept=0, linetype="dashed", color="gray30", size= 1)+
  theme_minimal()+
  annotate("text", x= 1450, y= -1, label= "Cabal", hjust= 0, size= 5, color= "blue")+
  annotate("text", x= 1600, y= 0.5, label= "Pressió", hjust= 0, size= 5, color= "cyan3")+
  labs(title = "Condicions Treball: OK", x="", y="")+
  theme(axis.ticks.x = element_blank(),
        axis.line.x = element_blank(),
        panel.grid.major.x =element_blank(),
        title = element_text(color= "blue"),
        plot.title = element_text(hjust = 0.5))
```

#### Fuites

```{r, fig.height= 8, fig.width= 20, fig.align= "center"}
df_fug %>% 
  select(tend_qi, tend_pi) %>% 
  scale() %>% 
  as.data.frame() %>% 
  mutate(t= df_fug$temps) %>%
  ggplot()+
  geom_line(aes(x= t, y= tend_qi), color = "blue") +
  geom_line(aes(x= t, y= tend_pi), color = "cyan3") +
  geom_hline(yintercept=0, linetype="dashed", color="gray30", size= 1)+
  theme_minimal()+
  annotate("text", x= 1450, y= -0.2, label= "Cabal", hjust= 0, size= 5, color= "blue")+
  annotate("text", x= 1450, y= 1.8, label= "Pressió", hjust= 0, size= 5, color= "cyan3")+
  annotate("text", x= 800, y= 0.5, label= "Anomalia", hjust= 0, size= 5, color= "firebrick3")+
  annotate("rect", xmin = 565, xmax = 1215, ymin = -2, ymax = 2.5, fill= "red", alpha= 0.2)+
  labs(title = "Condicions Treball: fuites", x="", y="")+
  theme(axis.ticks.x = element_blank(),
        axis.line.x = element_blank(),
        panel.grid.major.x =element_blank(),
        title = element_text(color= "orange"),
        plot.title = element_text(hjust = 0.5))
```

